臺灣高等法院刑事判決　　　　　　100年度上更(二)字第20號
上　訴　人
即　被　告　鄭之忠
選任辯護人　魏雯祈律師
　　　　　　陳永來律師
上列上訴人即被告因違反毒品危害防制條例案件，不服臺灣桃園
地方法院九十八年度訴字第三五七號，中華民國九十八年十月十
二日第一審判決（起訴案號：臺灣桃園地方法院檢察署九十八年
度偵字第二一五五號），提起上訴，經本院判決後，由最高法院
第二次發回更審，本院判決如下：
    主  文
原判決關於附表編號一至十二部分，暨所定應執行刑部分均撤銷
。
鄭之忠所犯附表編號一至十二所示之販賣第一級毒品罪，共拾貳
罪，均累犯，各處如附表編號一至十二所示宣告刑欄內之主刑及
從刑。應執行有期徒刑拾伍年拾月，未扣案之販賣第一級毒品所
得財物新臺幣壹萬捌仟伍佰元沒收，如全部或一部不能沒收時，
以其財產抵償之。
    事  實
一、鄭之忠前後曾因非法販賣化學合成麻醉藥品案件，由本院於
    民國八十四年一月二十六日以八十三年度上訴字第四四七五
    號判處有期徒刑五年、因施用煙毒及非法吸食麻醉藥品案件
    ，由臺灣桃園地方法院於八十三年五月十六日以八十三年度
    訴字第三七一號各判處有期徒刑三年二月、有期徒刑四月，
    應執行有期徒刑三年四月，再由本院於八十三年三月四日以
    八十三年度上訴字第五一一二號判決駁回上訴而確定，嗣上
    開三罪由本院於八十四年四月十九日以八十四年度聲字第一
    九一二號裁定應執行有期徒刑八年二月，而於八十四年八月
    四日經通緝到案後入監執行，扣除羈押折抵刑期之日數及依
    行刑累進處遇條例縮短刑期之日數後，原應於九十二年四月
    二十一日縮刑期滿，然於八十七年十二月十一日因縮短刑期
    假釋付保護管束而出獄，惟於假釋期間因施用毒品而由臺灣
    桃園地方法院於九十一年十二月二十三日以九十一年度毒聲
    字第三六九０號裁定觀察、勒戒，前揭假釋因而遭撤銷，應
    執行殘刑四年四月又十日，再次於九十二年七月二日入獄執
    行，直至九十六年七月十二日縮刑期滿在監執行完畢。
二、鄭之忠明知海洛因業經公告列為毒品危害防制條例第二條第
    二項第一款之第一級毒品，不得販賣、持有，竟意圖營利，
    基於販賣第一級毒品海洛因以資牟利之犯意，先販入數量不
    詳之第一級毒品海洛因後持有以伺機販賣，並向友人借用非
    其所有由游輝龍所申辦搭配門號0000000000號行
    動電話一支作為販賣第一級毒品海洛因之聯絡工具後，迨侯
    堂生以所使用之門號0000000000號行動電話、吳
    立偉所使用之門號0000000000號行動電話撥打入
    被告鄭之忠所使用之前述門號0000000000號行動
    電話表示欲購買第一級毒品海洛因之數量、價金後，雙方再
    約定交付毒品及價金之地點，鄭之忠即以此方式，先後於下
    列之時間、地點，分別販賣八次第一級毒品海洛因予侯堂生
    、販賣四次第一級毒品海洛因予吳立偉，並取得如下列之價
    金：
（一）鄭之忠基於販賣第一級毒品海洛因予侯堂生以營利之各別
      犯意，分別於附表編號一至八所示之九十七年十月十八日
      中午十二時三十分許、九十七年十月二十三日中午十二時
      許、九十七年十月二十八日晚間二十三時許、九十七年十
      一月二十五日下午十七時許、九十七年十一月二十九日上
      午某時許、九十七年十二月六日下午十五時許、九十七年
      十二月七日晚間十九時許及九十八年一月七日某時許，前
      後總計八次，由侯堂生以其所使用之門號0000000
      000號行動電話，撥打至鄭之忠所使用之前述門號00
      00000000號行動電話，而於電話中表示欲購買如
      附表編號一至八所示新臺幣（下同）一千元至三千元不等
      之第一級毒品海洛因，經鄭之忠應允後，雙方相約於如附
      表編號一至八所示桃園縣大園鄉○○○路附近某便利商店
      前、桃園縣境內某處、桃園縣大園鄉○○街附近便利商店
      前及桃園縣大園鄉衛生署立桃園療養院附近等地，由鄭之
      忠交付約定之第一級毒品海洛因予侯堂生，再由侯堂生交
      付如附表編號一至八所示之價金，合計鄭之忠先後於附表
      編號一至八所示之時間、地點，販賣第一級毒品海洛因予
      侯堂生，所得財物為一萬五千元。
（二）鄭之忠基於販賣第一級毒品海洛因予吳立偉以營利之各別
      犯意，分別於附表編號九至十二所示之九十八年一月五日
      晚間二十二時三十分許、九十八年一月七日中午十二時四
      分許、九十八年一月十日晚間十八時三十分許、九十八年
      一月十一日晚間十八時三十分許，前後總計四次，由吳立
      偉以其所使用之門號0000000000號行動電話，
      撥打至鄭之忠所使用之前述門號0000000000號
      行動電話，而於電話中表示欲購買如附表編號九至十二所
      示一千至二千元不等之第一級毒品海洛因，經鄭之忠應允
      ，雙方相約於如附表編號九至十二所示桃園縣大園鄉○○
      ○路附近某便利商店前等地，由鄭之忠交付約定之第一級
      毒品海洛因予侯堂生，惟除附表編號九係由吳立偉交付約
      定之價金一千元外，餘附表編號十吳立偉僅交付一千元價
      金、附表編號十一吳立偉僅交付八百元價金、附表編號十
      二吳立偉僅交付七百元價金，合計鄭之忠先後於附表編號
      九至十二所示之時間、地點，販賣第一級毒品海洛因予吳
      立偉，所得財物為三千五百元。
    嗣因警方偵辦另案違反毒品危害防制條例案件，查悉持用門
    號0000000000號行動電話之鄭之忠有販賣毒品之
    情事，事先報請臺灣嘉義地方法院檢察署檢察官指揮偵辦，
    並於九十七年七月三十日向臺灣嘉義地方法院聲請核發通訊
    監察書，經法院核准後，持續上線監聽鄭之忠所使用之前揭
    門號0000000000號行動電話，而監聽查知鄭之忠
    有於附表編號一至十二所示之通話時間，與使用門號000
    0000000號行動電話之侯堂生、使用門號00000
    00000號行動電話之吳立偉在電話中洽談購買第一級毒
    品海洛因之情事，乃於九十八年一月十四日下午十五時五十
    分許，持臺灣嘉義地方法院所核發之搜索票執行搜索，先後
    在鄭之忠所駕駛之車號九四０三─ＲＹ號自用小客車內及鄭
    之忠桃園縣大園鄉橫峰村尖山二一五號住處內扣得鄭之忠向
    友人借用以供販賣毒品所用之門號0000000000號
    行動電話一支及與本案無關之門號0000000000號
    行動電話一支、鄭之忠供自己施用毒品所用之第一級毒品海
    洛因、第二級毒品甲基安非他命、大麻花、針筒一支、吸食
    器一組、玻璃球一個、夾鏈袋一批、電子磅秤一台等物（鄭
    之忠施用第一級及第二級毒品部分，因強制戒治期滿，已由
    臺灣桃園地方法院檢察署檢察官於九十九年三月十二日以九
    十九年度戒毒偵字四０號案件為不起訴處分）。
三、案經海岸巡防署海岸巡防總局中部地區巡防局報請臺灣桃園
    地方法院檢察署檢察官偵查起訴。
    理  由
壹、本院審理之範圍部分：
    原判決附表編號十三部分，經本院上訴審判決無罪，檢察官
    並未上訴而確定。本院審理範圍僅原審附表編號一至十二部
    分。
貳、證據能力部分：
一、證人侯堂生、吳立偉於偵查中經具結而為陳述部分，有證據
    能力：
（一）按「除法律另有規定外，實施刑事訴訟程序之公務員因違
      背法定程序取得之證據，其有無證據能力之認定，應審酌
      人權保障及公共利益之均衡維護」，刑事訴訟法第一百五
      十八條之四有明文規定，故「刑事訴訟，係以確定國家具
      體之刑罰權為目的，為保全證據並確保刑罰之執行，於訴
      訟程序之進行，固有許實施強制處分之必要，惟強制處分
      之搜索、扣押，足以侵害個人之隱私權及財產權，若為達
      訴追之目的而漫無限制，許其不擇手段為之，於人權之保
      障，自有未周。故基於維持正當法律程序、司法純潔性及
      抑止違法偵查之原則，實施刑事訴訟程序之公務員不得任
      意違背法定程序實施搜索、扣押；至於違法搜索、扣押所
      取得之證據，若不分情節，一概以程序違法為由，否定其
      證據能力，從究明事實真相之角度而言，難謂適當，且若
      僅因程序上之瑕疵，致使許多與事實相符之證據，無例外
      地被排除而不用，例如案情重大，然違背法定程序之情節
      輕微，若遽捨棄該證據不用，被告可能逍遙法外，此與國
      民感情相悖，難為社會所接受，自有害於審判之公平正義
      。因此，對於違法搜索、扣押所取得之證據，除法律另有
      規定外，為兼顧程序正義及發現實體真實，應由法院於個
      案審理中，就個人基本人權之保障及公共利益之均衡維護
      ，依比例原則及法益權衡原則，予以客觀之判斷，亦即宜
      就（一）違背法定程序之程度。（二）違背法定程序時之
      主觀意圖（即實施搜索、扣押之公務員是否明知違法並故
      意為之）。（三）違背法定程序時之狀況（即程序之違反
      是否有緊急或不得已之情形）。（四）侵害犯罪嫌疑人或
      被告權益之種類及輕重。（五）犯罪所生之危險或實害。
      （六）禁止使用證據對於預防將來違法取得證據之效果。
      （七）偵審人員如依法定程序，有無發現該證據之必然性
      。（八）證據取得之違法對被告訴訟上防禦不利益之程度
      等情狀予以審酌，以決定應否賦予證據能力。」（詳最高
      法院九十三年台上字第六六四號判例意旨），是公務員因
      違背法定程序取得之證據，非即一律認其無證據能力。
（二）被告鄭之忠及其選任辯護人主張：證人侯堂生、吳立偉於
      偵查中之陳述因未經合法傳喚，故無證據能力云云。
  １、按「傳喚證人，應用傳票。」、「送達文書由司法警察或
      郵政機關行之。」，刑事訴訟法第一百七十五條第一項、
      第六十一條第一項定有明文。查本案係警方偵辦另案違反
      毒品危害防制條例案件，查悉持用門號00000000
      00號行動電話之被告鄭之忠有販賣毒品之情事，事先報
      請臺灣嘉義地方法院檢察署檢察官指揮偵辦，並經聲請臺
      灣嘉義地方法院核發通訊監察書後，進行監聽而查知被告
      鄭之忠有販賣毒品予證人侯堂生、吳立偉之情事，遂持臺
      灣嘉義地方法院所核發之搜索票對被告鄭之忠執行搜索，
      後因被告鄭之忠居住地點在桃園地區，乃將被告鄭之忠移
      送至臺灣桃園地方法院檢察署偵辦並由檢察官聲請法院羈
      押獲准，承辦警員針對上述被告鄭之忠監聽之內容報告臺
      灣桃園地方法院檢察署檢察官，由於購買毒品者即證人吳
      立偉並非居住於桃園地區，臺灣桃園地方法院檢察署檢察
      官乃將傳喚證人吳立偉之傳票先交付承辦警員即海岸巡防
      署海岸巡防總局中部地區巡防局警員譚楚萍、郭瑋婷，並
      因移送機關即海岸巡防署海岸巡防總局中部地區巡防局係
      位於臺中地區，由於當時被告鄭之忠係在押，為爭取時效
      及承辦警員往返臺中至桃園之時間，並預慮證人吳立偉可
      能拒絕到偵查庭應訊，因而同時交付證人吳立偉之拘票予
      證人譚楚萍、郭瑋婷，證人吳立偉之傳票有於九十八年三
      月三日送達至證人吳立偉彰化縣大村鄉○○路○段一四三
      巷二號住處，由證人吳立偉母親吳張月梅收受，但並未對
      證人吳立偉進行拘提，至於證人侯堂生乃係承辦警員依向
      被告鄭之忠購毒之證人侯堂生所使用之電話即門號000
      0000000號行動電話，依申請人資料係江雅惠而連
      絡到證人侯堂生之女友江雅惠，再由證人侯堂生之女友江
      雅惠而連絡到證人侯堂生請其前往臺灣桃園地方法院檢察
      署應訊，警員譚楚萍、郭瑋婷復於偵查庭訊前分別以電話
      通知證人侯堂生、吳立偉前往臺灣桃園地方法院檢察署應
      訊之事實，有以下證據可資證明：
（１）證人即海岸巡防署海岸巡防總局中部地區巡防局警員郭瑋
      婷於本院審理時結證稱：「（問：本案是否係你承辦？）
      是。（問：本案的證人吳立偉、侯堂生於偵查之中偵查中
      並沒有送達的傳票，根據吳立偉、侯堂生在原審審理時結
      證稱，是警員帶他們去地檢署應訊，是否係你？）這兩名
      證人我都有電話通知到地檢署開庭，其中吳立偉是自己到
      地檢署去應訊，而侯堂生則是我與他約在桃園地檢署門口
      碰面，他自行到偵查庭報到。（問：根據吳立偉在原審審
      理中證稱，以電話通知我到地檢署開庭之人，告訴我他曾
      經到我彰化家裡拿傳票給我，找不到我，他跟我說是地檢
      署的人，要我隔天到桃園地檢署開庭，隔天我到桃園地檢
      署後就打電話給那個人，電話中的人要我去報到，並跟我
      說在哪裡開庭，電話中的人有告訴我，如果不指認鄭之忠
      就會將我採尿拔頭髮，辦我施用毒品，而且說已經有十幾
      個人指認鄭之忠了，對此有何意見？提示原審卷第九十頁
      背面，並告以要旨）我忘記這電話是否係我打的，這個案
      子我是與譚楚萍一起辦的。我們應該是事先有拿傳票到他
      的家中，是他母親簽收，我們請他母親聯絡他去地檢署找
      哪個檢察官開庭，我們有將為何要到地檢署報告的事情跟
      她（母親）說，我沒有跟他說過這種話。我並沒有接到他
      到地檢署之後再打電話給我的電話。（問：根據侯堂生在
      原審審理時則結證稱，他去地檢署的兩次應訊，都是員警
      帶我去的，第一次還有把我女朋友一起帶去，兩次帶我去
      的警員都是同一人，第一次是警員直接去我女朋友家，將
      我及女友一起帶走，並告訴我去檢察官那裡，說檢察官會
      辦我，會採尿驗頭髮，還說可能會交保，第二次警察又來
      我女友家，但是找不到我，後來他在九十八年三月三日打
      電話給我，四日也打電話給我，叫我來地檢署開庭，並且
      在電話中跟我說檢察官要辦我施用毒品，還會帶我去地檢
      署驗尿驗頭髮，對此有何意見？提示原審卷第一０八頁背
      面並告以要旨）我印象中是說他的通訊監察譯文所監聽的
      電話是他的女友申請的，所以我們先去找他的女友，後來
      他的女友說是她申請，但是電話是她男友在使用，所以我
      們請她聯絡她的男友，我們有對她說是什麼案子，要請她
      的男友協助調查。我的印象中是只有一次，且地點是約在
      地檢署門口。我沒有對他說要對他採尿驗頭髮。（問：這
      兩名證人你方才表示，吳立偉的部分有先給他母親傳票，
      而侯堂生的部分，是否有給他傳票？）侯堂生的部分，我
      忘記了。（問：這兩名證人是否事先是由檢察官核發拘票
      交給你們去拘提？）檢察官有把傳票及拘票印給我們，他
      顧慮到我們駐地的遠近。（問：本案兩名證人都沒有警詢
      ，只有偵訊筆錄，最主要是有通訊監察譯文之後，再由證
      人指證，通常按照程序，應該是由警方對證人先製作筆錄
      ，為何本案沒有警詢筆錄？）因為那時候我們針對通訊監
      察部分，我們有針對內容有可疑的部分，我們有與檢察官
      討論此案，檢察官表示若是我們人帶到之後，要先到台中
      偵訊，檢察官覺得時間往返，他覺得可以先帶到他那邊偵
      訊就可以了，所以我們人通知之後，就要他們直接到地檢
      署去報到。（問：這兩名證人都是住在桃園以外的中南部
      地區，而被告則是居住在桃園，通常這種案件都是由轄區
      的警員偵辦，為何會跨區由海巡署的機動查緝隊偵辦？）
      這個案子原本是由我們與調查局中機組及草屯分局等單位
      合辦的，並且由嘉義地檢署檢察官指揮偵辦，當初我們請
      的搜索票是兩張，另一部分沒有帶到，只有帶到鄭之忠，
      因為管轄的問題，所以移送到桃園，就由桃園地檢署檢察
      官偵辦。後來檢察官有與我們聯絡，這個案子還有一些資
      料補正，所以要我們針對證人的部分清查。（問：吳立偉
      的部分，送傳票係何人所為？）應該是我與譚楚萍兩人一
      起去的。（問：你方才表示，去的時候只有碰到他的母親
      ，所以當時你們當時有留下電話？）有。（問：留下何人
      的電話？）我忘記了，不是留我的電話就是留譚先生的電
      話。」等語（詳本院一百年四月六日審判筆錄第三至第六
      頁）。
（２）證人即海岸巡防署海岸巡防總局中部地區巡防局警員譚楚
      萍於本院審理時結證稱：「（問：本案的兩名證人吳立偉
      、侯堂生是否係你與證人郭瑋婷一起帶到桃園地檢署？）
      當時這兩名吳立偉、侯堂生印象中都是沒有帶到，吳立偉
      我們當時送傳票，是由他的母親簽收，至於侯堂生則是根
      據通訊監察的申請人通知到他的女友，根據他的女友表示
      實際使用人是侯堂生，都是由他的女友幫我們聯絡，要他
      到桃園地檢署說明。（問：根據吳立偉在原審證述，通知
      他到地檢署的人打電話給他的是男性，於電話中告訴他去
      地檢署的人到他的彰化家中找不到人，要他隔天去桃園地
      檢署報到，並告訴他如果不指證鄭之忠，會將他採尿拔頭
      髮，後來他到桃檢時有打電話給通知他開庭的那個人，這
      人是否係你？提示原審卷第九十頁背面到第九一頁並告以
      要旨）我的印象中，沒有與吳立偉聯絡到。我們到他家之
      後他的母親、姐姐都在，而我的印象中沒有聯絡到。我只
      記得我們到他彰化家中是他的母親、姐姐在。我的印象中
      沒有辦法確定我有沒有與他聯絡，如果真的有，我通常一
      定會跟他說檢察官開立傳票請我們帶你或跟你說要偵辦一
      件違反毒品危害防制的案件，當時有通訊監察，檢察官會
      依照當時通訊監察的內容來做一些詢問，印象中我們沒有
      告訴他對象是何人。（問：侯堂生則表示，帶他去地檢署
      兩次的警員都是同一人，第一次是警員直接到他的女友家
      ，將他的女友帶走，並表示要到檢察官那邊如果不指認的
      話，要採尿驗頭髮，並且在開庭之前，也先電話告知，他
      就直接到地檢署開庭，對此有何意見？提示原審卷第一０
      八頁背面並告以要旨）侯堂生我們都沒有帶到，有無先電
      話告知，時間太久，我不確定。（問：你說的傳票是否就
      是卷內所附之送達證書上傳票？提示偵卷第一五五頁）是
      的，就是這張送達證書。（問：你與郭小姐何人是這件案
      子的承辦人員？）我們兩人都是。（問：你是否有與郭瑋
      婷一起送傳票給吳立偉？）我們有去吳立偉的家中，但是
      當時吳立偉不在家中。（問：他不在家，你如何處理？）
      我們有與他的家人（母親、姐姐）說明，檢察官有開立傳
      票，有人涉嫌違反毒品危害防制條例的案件，請他到地檢
      署去說明。（問：檢察官是否同時有給你們吳立偉、侯堂
      生的拘票？）有。（問：當時是依證人傳訊還是以被告的
      身分傳訊？）證人的身分傳喚。（問：既然依證人的身分
      傳喚為何檢察官事先開立拘票？）檢察官當時考量到我們
      駐地在台中，如果證人經合法傳喚不到，則不用再前往拿
      拘票。（問：本件檢察官並沒有用寄達傳票的方式送達，
      何來合法傳喚？）檢察官直接請我們將傳票送達到被送達
      人的地址傳喚。（問：在本件的卷證中，我們沒有看到傳
      票，檢察官是否確實有交付傳票給你們？）有，也有拘票
      。（問：是傳證人幾月幾日開庭？）日期太久，不記得了
      。（問：上面是否沒有註明日期？）有註明日期。（問：
      為何方才郭警員證述時表示，她拿著傳票去找吳立偉，吳
      立偉不在，所以她告訴吳立偉的母親檢察官請他隔天到地
      檢署去報到？）一定有傳喚的日期及時間。（問：當天你
      們沒有聯絡到吳立偉，你們是留下何人的電話？）我不確
      定。」等語（詳本院一百年四月六日審判筆錄第六頁至第
      九頁）。
（３）證人吳立偉之臺灣桃園地方法院檢察署送達證書一份（詳
      偵字第二一五五號卷一第一五五頁），其上載：傳訊日期
      九十八年三月四日，送達方法為送達予同居人吳張月梅，
      送達人係司法警察郭瑋婷，送達時間為九十八年三月三日
      ；而證人吳立偉係於九十八年三月五日前往臺灣桃園地方
      法院檢察署應偵查庭訊等情，亦有前述證人吳立偉偵訊筆
      錄在卷可佐（詳偵字第二一五五號卷一第一六一頁）。
（４）證人侯堂生所使用之門號0000000000號行動電
      話申請人係江雅惠而非證人侯堂生，上開門號係證人侯堂
      生使用，且證人侯堂生於九十八年三月二日前往臺灣桃園
      地方法院檢察署應偵查庭訊時係由江雅惠陪同前往應訊之
      事實，業據證人江雅惠於偵查中結證明確（詳偵字第二一
      五五號卷一第一０九頁至第一一０頁），核與證人侯堂生
      於原審九十八年七月三十日審判時證稱：「我原先不在家
      ，是經海岸巡防署員警向女友江雅惠聯繫，而於九十八年
      三月二日由員警帶往偵查庭應訊。」等語相符（詳訴字第
      三五七號卷第一一四頁背面至第一一五頁），並有上開門
      號申請使用人資料（詳偵字第二一五五號卷一第八十頁）
      及證人侯堂生與江雅惠九十八年三月二日偵訊筆錄在卷可
      佐（詳偵字第二一五五號卷一第一０九頁至第一一０頁）
      。
（５）臺灣嘉義地方法院通訊監察書及電話附表（附於本院卷）
      、臺灣嘉義地方法院搜索票、海岸巡防總局台中機動查緝
      隊搜索、扣押筆錄、扣押物品目錄表、扣押物品收據／無
      應扣押之物證明書（詳偵字第二一五五號卷一第十六頁至
      第二三頁）、被告鄭之忠九十八年一月十五日移送至臺灣
      桃園地方法院檢察署後之偵訊筆錄與臺灣桃園地方法院檢
      察署檢察官羈押聲請書、臺灣桃園地方法院押票（詳偵字
      第二一五五號卷一第四八頁至第五六之一頁）等附卷可稽
      。
（６）證人吳立偉雖由臺灣桃園地方法院檢察署檢察官事先開立
      拘票，惟上開拘票並未進行拘提之事實，此有證人吳立偉
      之臺灣桃園地方法院檢察署檢察官拘票（詳偵字第二一五
      五號卷一第一五六頁至第一五九頁，其後附報告書未記載
      拘提經過而係未進行拘提）等附卷可稽，核與前述證人譚
      楚萍、郭瑋婷之證述情節相符。
（７）本院以此向臺灣桃園地方法院檢察署函查，據該署函覆以
      ：因本件證人侯堂生、吳立偉傳訊地點在彰化、嘉義等地
      ，為免承辦人員海巡署臺中查緝隊人員往返中南部與本署
      拿取傳、拘票之勞費，以及本案被告在押，為爭取案件偵
      辦時效之故，是於開立證人傳票之初，即一併將拘票交付
      給上述承辦之人員，預計待證人未依傳票所載之時間前往
      本署應訊，即依法拘提之，惟憑記憶所及，證人侯堂生、
      吳立偉均係經海巡署人員通知後，自願到庭說明，海巡署
      人員並未使用拘票之方式等語，亦有臺灣桃園地方法院檢
      察署一００年三月七日桃檢朝敬九八偵二一五五字第０一
      八三六六號函附於本院卷可參，核與前述證人譚楚萍、郭
      瑋婷所稱因當時被告在押，預慮往返之時間，檢察官始事
      先交付拘票，但並未對證人侯堂生、吳立偉進行拘提之情
      節一致。
  ２、由上可知，證人吳立偉係臺灣桃園地方法院檢察署檢察官
      將傳票交付司法警察郭瑋婷直接送達於其住處由其同居人
      即母親收受後，再以電話通知證人吳立偉須前往地檢署應
      訊，至證人侯堂生則係因以門號0000000000號
      行動電話向被告鄭之忠購毒，警員依上述門號之申請人即
      證人侯堂生之女友江雅惠通知請證人侯堂生前往臺灣桃園
      地方法院檢察署應訊等各節明確，揆諸前揭刑事訴訟法之
      規定，足見證人吳立偉係由司法警察以傳票送達至其住處
      由同居人收受，再由警員以電話通知前往偵查庭應訊，縱
      檢察官事先簽立拘票予警員，惟警員並未對證人吳立偉進
      行拘提，至證人吳立偉雖於檢察官指定之偵訊期日後一天
      始前往臺灣桃園地方法院檢察署應偵訊，然自難認上述證
      人吳立偉於偵查中所述不具證據能力；至證人侯堂生雖未
      經傳喚而係經由其女友江雅惠轉知前往地檢署，並由警員
      再次以電話通知到地檢署應訊而未以傳票方式傳喚，惟此
      乃便宜行事措施，復為偵查實務常態，況若因無傳票送達
      ，而證人無正當理由不到場，即不得處罰鍰或命拘提，對
      證人權益並無影響，難謂證人侯堂生於查中之證述，僅因
      不具傳喚送達程序，逕認有侵害權益情事存在，參諸前揭
      最高法院九十三年台上字第六六四號判例意旨，及當時因
      被告鄭之忠在押為爭取時效，亦難認上述證人侯堂生於偵
      查中所述不具證據能力。
（三）被告鄭之忠及其選任辯護人主張：證人侯堂生、吳立偉於
      偵查中陳述，因遭檢察官及承辦員警以若不指證被告鄭之
      忠販賣毒品即採取渠等尿液、頭髮檢體查驗有無施用毒品
      犯行，又許以如配合陳述被告鄭之忠販賣毒品罪行，則可
      免予追訴渠等施用毒品犯嫌之利誘，故不具證據能力云云
      。
  １、有關海岸巡防署海岸巡防總局中部地區巡防局之警員是否
      有對證人侯堂生、吳立偉表示：若不指證被告鄭之忠販賣
      毒品即採取渠等尿液、頭髮檢體查驗有無施用毒品犯行，
      又許以如配合陳述被告鄭之忠販賣毒品罪行，則可免予追
      訴渠等施用毒品犯嫌之利誘乙節：
（１）證人吳立偉於原審審理時雖證述：「通知我來的人在電話
      中告訴我他曾經到我彰化家裡拿傳票給我找不到我，跟我
      說是地檢署的人，要我隔天到桃園地檢署開庭，隔天我來
      桃園地檢署就打電話給那個人，電話中的人要我去報到，
      報到處的人跟我說在哪裡開庭，電話中的人有告訴我如果
      我不指證鄭之忠就會把我採尿、拔頭髮辦我施用毒品，而
      且說已經有十幾個人指證鄭之忠了，檢察官做筆錄時也有
      告訴我已經有人指證鄭之忠，要我老實講，不承認的話就
      要採尿、採頭髮。我不知道檢察官是否就是打電話叫我來
      開庭的人。」等語（詳訴字第三五七號卷第九十頁背面至
      第九一頁背面）；另證人侯堂生則於原審審理時證述：（
      問：為何之前你在九十八年三月二日及九十八年三月四日
      偵查時均稱曾向被告鄭之忠買過毒品海洛因，而今日卻稱
      是無償向被告拿海洛因來施用？）因為兩次都是員警帶我
      去，第一次還有把我女朋友一起帶去，兩次帶我去的警員
      都是同一個人，第一次是員警直接去我女朋友家將我跟我
      女朋友都帶走，並告訴我去檢察官那裡，說檢察官會辦我
      ，說會驗尿、驗頭髮，還說可能會要交保，我心生緊張，
      檢察官問我什麼我就講什麼。第二次警察又來我女朋友家
      ，但找不到我，後來他在九十八年三月三日打電話給我，
      四日也打電話給我，叫我來地檢署開庭，並在電話中跟我
      說檢察官要辦我施用毒品，而且還會帶我回署裡驗尿、驗
      頭髮，我就直接過來地檢署找檢察官開庭，所以檢察官問
      我什麼我就講什麼。」等語（詳訴字第三五七號卷第一０
      八頁背面至第一０九頁），惟本案通知證人吳立偉、侯堂
      生前往臺灣桃園地方法院檢察署應偵查庭訊者係海岸巡防
      署海岸巡防總局中部地區巡防局之警員譚楚萍、郭瑋婷二
      人，此據證人譚楚萍、郭瑋婷於本院審理時結證在卷，並
      有前述臺灣桃園地方法院檢察署一００年三月七日桃檢朝
      敬九八偵二一五五字第０一八三六六號函附於本院卷可參
      。
（２）證人郭瑋婷於本院審理時結證稱：「（問：根據吳立偉在
      原審審理中證稱，以電話通知我到地檢署開庭之人，告訴
      我他曾經到我彰化家裡拿傳票給我，找不到我，他跟我說
      是地檢署的人，要我隔天到桃園地檢署開庭，隔天我到桃
      園地檢署後就打電話給那個人，電話中的人要我去報到，
      並跟我說在哪裡開庭，電話中的人有告訴我，如果不指認
      鄭之忠就會將我採尿拔頭髮，辦我施用毒品，而且說已經
      有十幾個人指認鄭之忠了，對此有何意見？提示原審卷第
      九十頁背面，並告以要旨）我忘記這電話是否係我打的，
      這個案子我是與譚楚萍一起辦的。我們應該是事先有拿傳
      票到他的家中，是他母親簽收，我們請他母親聯絡他去地
      檢署找哪個檢察官開庭，我們有將為何要到地檢署報告的
      事情跟她（母親）說，我沒有跟他說過這種話。我並沒有
      接到他到地檢署之後再打電話給我的電話。（問：根據侯
      堂生在原審審理時則結證稱，他去地檢署的兩次應訊，都
      是員警帶我去的，第一次還有把我女朋友一起帶去，兩次
      帶我去的警員都是同一人，第一次是警員直接去我女朋友
      家，將我及女友一起帶走，並告訴我去檢察官那裡，說檢
      察官會辦我，會採尿驗頭髮，還說可能會交保，第二次警
      察又來我女友家，但是找不到我，後來他在九十八年三月
      三日打電話給我，四日也打電話給我，叫我來地檢署開庭
      ，並且在電話中跟我說檢察官要辦我施用毒品，還會帶我
      去地檢署驗尿驗頭髮，對此有何意見？提示原審卷第一０
      八頁背面並告以要旨）我印象中是說他的通訊監察譯文所
      監聽的電話是他的女友申請的，所以我們先去找他的女友
      ，後來他的女友說是她申請，但是電話是她男友在使用，
      所以我們請她聯絡她的男友，我們有對她說是什麼案子，
      要請她的男友協助調查。我的印象中是只有一次，且地點
      是約在地檢署門口。我沒有對他說要對他採尿驗頭髮。」
      等語（詳本院一百年四月六日審判筆錄第三頁至第四頁）
      ；證人譚楚萍於本院審理時結證稱：「（問：根據吳立偉
      在原審證述，通知他到地檢署的人打電話給他的是男性，
      於電話中告訴他去地檢署的人到他的彰化家中找不到人，
      要他隔天去桃園地檢署報到，並告訴他如果不指證鄭之忠
      ，會將他採尿拔頭髮，後來他到桃檢時有打電話給通知他
      開庭的那個人，這人是否係你？提示原審卷第九十頁背面
      到第九一頁並告以要旨）我的印象中，沒有與吳立偉聯絡
      到。我們到他家之後他的母親、姐姐都在，而我的印象中
      沒有聯絡到。我只記得我們到他彰化家中是他的母親、姐
      姐在。我的印象中沒有辦法確定我有沒有與他聯絡，如果
      真的有，我通常一定會跟他說檢察官開立傳票請我們帶你
      或跟你說要偵辦一件違反毒品危害防制的案件，當時有通
      訊監察，檢察官會依照當時通訊監察的內容來做一些詢問
      ，印象中我們沒有告訴他對象是何人。（問：侯堂生則表
      示，帶他去地檢署兩次的警員都是同一人，第一次是警員
      直接到他的女友家，將他的女友帶走，並表示要到檢察官
      那邊如果不指認的話，要採尿驗頭髮，並且在開庭之前，
      也先電話告知，他就直接到地檢署開庭，對此有何意見？
      提示原審卷第一０八頁背面並告以要旨）侯堂生我們都沒
      有帶到，有無先電話告知，時間太久，我不確定。」等語
      （詳本院一百年四月六日審判筆錄第六頁至第七頁）。
（３）由上可知，證人譚楚萍、郭瑋婷均結證稱並未對證人侯堂
      生、吳立偉表示：若不指證被告鄭之忠販賣毒品即採取渠
      等尿液、頭髮檢體查驗有無施用毒品犯行，又許以如配合
      陳述被告鄭之忠販賣毒品罪行，則可免予追訴渠等施用毒
      品犯嫌，故證人侯堂生、吳立偉於原審審理時所述警員有
      對其稱如不指證被告鄭之忠販毒即採取其尿液、頭髮檢查
      乙節，已難採信。
  ２、有關臺灣桃園地方法院檢察署檢察官是否有對證人侯堂生
      、吳立偉表示：若不指證被告鄭之忠販賣毒品即採取渠等
      尿液、頭髮檢體查驗有無施用毒品犯行，又許以如配合陳
      述被告鄭之忠販賣毒品罪行，則可免予追訴渠等施用毒品
      犯嫌之利誘乙節：
（１）證人侯堂生於九十八年三月二日偵查中經記載當事人年籍
      資料為證人，雖偵查筆錄併記載告知刑事訴訟法第九十五
      條訊問被告應先告知事項，但據證人侯堂生表示當時檢察
      官詢問與被告有無親屬關係，而要求以證人身分具結，並
      未告知為被告身分及享有之權利，於員警偕同到庭偵訊過
      程中，也未銬上手銬等語；證人侯堂生嗣於九十八年三月
      四日偵訊，亦係告以證人具結義務及偽證罪之處罰，有各
      該筆錄在卷可憑（詳偵字第二一五五號卷一第一０九頁至
      第一一一頁、第一三一頁至第一三三頁、訴字第三五七號
      卷第一０六頁背面至第一一七頁）；另證人吳立偉於九十
      八年三月三日偵查中，係以證人之身分應訊，當時檢察官
      係明白告知為證人身分而非施用毒品之被告等情，亦據證
      人吳立偉於原審審理時結證在卷（詳訴字第三五七號卷第
      九三頁稱：「（問：檢察官訊問你的時候有明白的告訴你
      ，你是施用毒品的被告，或告訴你你只是證人？）只是證
      人。」等語），並有證人吳立偉前述偵訊筆錄在卷可稽（
      詳偵字第二一五五號卷一第一六一頁至第一六三頁）。可
      見證人侯堂生、吳立偉當時均已得明瞭渠等為證人身分。
（２）依本院九十九年九月三日勘驗證人侯堂生及證人吳立偉前
      述偵訊筆錄之內容及被告鄭之忠及其選任辯護人所提出之
      證人侯堂生、吳立偉二人於偵查中之證述逐字內容：
      甲、證人侯堂生部分（詳上更一字第二二五號卷二第一五
          一頁至第一五六頁、第一六二頁）：
          證人侯堂生係證述：門號0000000000號行
          動電話係其使用，並證述第一級毒品海洛因都是向綽
          號「阿忠」之被告鄭之忠購買，當時證人侯堂生並要
          求讓其女友江雅惠先離開偵查庭，檢察官依證人侯堂
          生之請求請江雅惠離庭後，證人侯堂生即詳細證述向
          被告鄭之忠購買第一級毒品海洛因之數量、金額、時
          間、地點，復證述係自願跟海巡署人員到地檢署配合
          調查，並向檢察官表示現在都沒有在施用毒品了，剛
          剛所言均屬實在，侯堂生並向檢察官表示如果以後要
          到法院開庭指證被告鄭之忠，會不會造成以後被告鄭
          之忠來找其麻煩，檢察官向證人侯堂生安慰說他不敢
          啦，侯堂生則表示被告鄭之忠怎會不敢來找其麻煩，
          被告鄭之忠有朋友在外面，如果他的朋友去看守所與
          被告鄭之忠會客，會造成其不必要之困擾，且被告鄭
          之忠也知道其女友在哪裡工作等語，檢察官遂於證人
          侯堂生抱怨完後請江雅惠回偵查庭，此時檢察官始向
          侯堂生表示你有據實陳述，今天配合，故不會帶證人
          去採尿，證人侯堂生則再次向檢察官稱真的沒有在用
          等語。
      乙、證人吳立偉部分（詳上更一字第二二五號卷二第一五
          六頁至第一五八頁、第一六二頁）：
          證人吳立偉係證述：門號0000000000號行
          動電話係其在使用，並證述以上開行動電話向被告鄭
          之忠購買毒品，檢察官遂提示監聽譯文予證人吳立偉
          看，證人吳立偉並向檢察官表示現在已經沒有在使用
          毒品了，監聽譯文上的內容係其向被告鄭之忠購買毒
          品之通話，並詳述購買數量、時間、地點，復陳述如
          附表編號十至十二等三次均因錢不夠而有賒欠，每次
          都跟被告鄭之忠購買海洛因，沒有安非他命等語，此
          時檢察官始向吳立偉表示你有據實陳述，今天配合，
          故不會帶證人去採尿。
（３）由以上之偵訊光碟勘驗內容可知，檢察官並未於證人侯堂
      生、吳立偉證述之前，以：若不指證被告鄭之忠販賣毒品
      即採取渠等尿液、頭髮檢體查驗有無施用毒品犯行，又許
      以如配合陳述被告鄭之忠販賣毒品罪行，則可免予追訴渠
      等施用毒品犯嫌，反而於證人侯堂生自行陳述向被告鄭之
      忠購毒後表示如將來前往法庭指證被告鄭之忠，恐遭被告
      鄭之忠找麻煩，且被告鄭之忠知悉其女友住何處怕連累其
      女友，檢察官此時且出聲安慰證人侯堂生，檢察官雖於證
      人侯堂生、吳立偉二人偵訊完畢後，向二人告以：有據實
      陳述，不會帶證人去採尿等語，惟係證人侯堂生、吳立偉
      二人均於偵查庭訊中向檢察官表示自己已經沒有在使用毒
      品後，檢察官因認證人侯堂生、吳立偉二人之證述與通訊
      監察譯文之內容相符，足見證人侯堂生、吳立偉二人所稱
      已沒有在施用毒品之陳述為可採信，始於偵查庭訊之最後
      向證人侯堂生、吳立偉告以上情，亦難認檢察官於證人侯
      堂生、吳立偉二人證述完畢後，始對二人為上開陳述，係
      屬被告鄭之忠及其選任辯護人所稱之脅迫、利誘，故自難
      執此即認證人侯堂生、吳立偉之證述係遭恫嚇、侮辱、利
      誘、詐欺或其他不正方法所為不利於被告之陳述，而排除
      其證據能力，是被告鄭之忠及其選任辯護人前揭主張，自
      不足採。
（四）被告鄭之忠及其選任辯護人再主張：證人侯堂生、吳立偉
      於偵查中陳述，因檢察官未於證人侯堂生、吳立偉結證前
      ，告以其二人涉犯施用、持有毒品等罪嫌，恐因陳述致自
      己受刑事追訴得拒絕證言權，屬違背法定程序取得之證據
      ，應無證據能力云云。
  １、查證人有刑事訴訟法第一百八十一條之情形，應告以得拒
      絕證言，如檢察官或法院違反上開告知之義務，證人所為
      之陳述是否有證據能力：最高法院九十五年度台上字第
      九０九號判決意旨認「按證人有第一百八十一條之情形者
      ，應告以得拒絕證言，同法第一百八十六條第二項亦著有
      規定。然拒絕證言權，專屬證人之權利，非當事人所得主
      張，證人拒絕證言權及法院告知義務之規定，皆為保護證
      人而設，非為保護被告，法院或檢察官違反告知義務所生
      之法律效果，僅對證人生效，故違反告知義務之證人證詞
      ，對訴訟當事人仍具證據能力，至於證據之證明力如何，
      則由法院依具體個案判斷之。」；最高法院九十六年度
      台上字第一０四三號判決意旨認「證人恐因陳述致自己或
      與其有刑事訴訟法第一百八十條第一項關係之人受刑事追
      訴或處罰者，得拒絕證言，同法第一百八十一條定有明文
      。證人此項拒絕證言權（選擇權），與被告之緘默權，同
      屬其不自證己罪之特權。九十二年二月六日修正公布前之
      刑事訴訟法第一百八十六條第三款規定：『證人有第一百
      八十一條情形而不拒絕證言者，不得令其具結。』修正後
      第一百八十六條第二項，增訂法院或檢察官於『證人有第
      一百八十一條之情形者，應告以得拒絕證言』之義務。凡
      此，均在免除證人因陳述而自入於罪，或因陳述不實而受
      偽證之處罰，或不陳述而受罰鍰處罰，而陷於抉擇之三難
      困境。此項拒絕證言告知之規定，雖為保護證人而設，非
      當事人所能主張，惟如法院或檢察官未踐行此項告知義務
      ，而告以刑事訴訟法第一百八十七條第一項『具結之義務
      及偽證之處罰』，並依同法第一百八十六條、第一百八十
      九條規定『命朗讀結文後為具結』，無異強令證人必須據
      實陳述，剝奪其拒絕證言權，所踐行之訴訟程序自有瑕疵
      。其因此所取得之證人供述證據，是否具有證據能力，應
      分別情形以觀：(1)、其於被告本人之案件，應認屬因違背
      法定程序所取得之證據，適用刑事訴訟法第一百五十八條
      之四所定均衡原則為審酌、判斷其有無證據能力，而非謂
      純屬證據證明力之問題；(2)、至若該證人因此成為『被告
      』追訴之對象，則其先前居於證人身分所為不利於己之陳
      述，基於不自證己罪原則及法定正當程序理論，應認對該
      證人（被告）不得作為證據。」，亦即最高法院有認係具
      有證據能力而僅證明力之問題，有認為須依刑事訴訟法第
      一百五十八條之四所定均衡原則為審酌、判斷其有無證據
      能力，惟本院暨所屬法院九十六年法律座談會刑事類提案
      第二八號法律問題初步研討結果、審查意見及研討結果均
      認應依刑事訴訟法第一百五十八條之四所定均衡原則為審
      酌、判斷其有無證據能力。
  ２、檢察官於九十八年三月二日、九十八年三月四日傳喚證人
      侯堂生；另於九十八年三月五日訊問證人吳立偉，雖依刑
      事訴訟法第一百八十七條第一項規定告以具結義務及偽證
      處罰，並依同法第一百八十六條、第一百八十九條規定命
      朗讀結文後為具結（證人侯堂生於九十八年三月二日偵訊
      該次誤繕刑事訴訟法第九十五條訊問被告應先告知事項）
      ，未就證人侯堂生、吳立偉因向被告買受毒品可能涉及施
      用、持有毒品罪嫌，而併依同法第一百八十六條第二項規
      定，告以得拒絕證言之義務，因此所取得證人侯堂生、吳
      立偉之供述證據，是否具有證據能力，於本案因屬違背法
      定程序所取得之證據，依前述說明，應適用刑事訴訟法第
      一百五十八條之四所定均衡原則為審酌、判斷其有無證據
      能力；亦即應就個人基本人權保障及公共利益的均衡維護
      ，依比例原則及法益權衡原則，予以客觀判斷。查檢察官
      雖未告以證人涉犯施用、持有毒品等罪嫌，恐因陳述致自
      己受刑事追訴得拒絕證言權，惟本案早經依法實施通訊監
      察，若檢察官踐行上述法定程序，亦得經證人侯堂生、吳
      立偉之陳述而發現該項供述證據，且被告鄭之忠經警依法
      監聽發現有販賣第一級毒品海洛因情事，足以生危害於社
      會，而依當時情形，被告鄭之忠復由法院諭命羈押而有急
      迫性，另證人侯堂生、吳立偉於偵查中陳述，雖未給予被
      告鄭之忠及其選任辯護人行使對質權、反對詰問權之機會
      ，然證人侯堂生、吳立偉二人嗣於原審已經以證人身分到
      庭結證，經進行交互詰問並使被告及辯護人行使對質權、
      反對詰問權（詳訴字第三五七號卷第一０九頁至第一一０
      頁、第一三一頁至第一三二頁、第八九頁背面至第九六頁
      ），參酌刑事訴訟法第一百五十八條之四之規定，並審酌
      人權保障及公共利益之均衡維護，及證人侯堂生、吳立偉
      等於原審既經交互詰問，已足以保障被告鄭之忠及其選任
      辯護人之訴訟上權益，為兼顧程序正義及發現實體真實，
      依比例原則及法益權衡原則，仍應認證人侯堂生、吳立偉
      於偵查中之陳述具有證據能力。
（五）原審雖曾於九十八年六月九日審理期日諭知證人侯堂生、
      吳立偉偵訊筆錄無證據能力（詳訴字第三五七號卷第五四
      頁背面）；惟該項諭知屬於原審訴訟前階段所為，且已經
      敘明係因未經被告鄭之忠及其選任辯護人對證人侯堂生、
      吳立偉等行詰問所致，自不得僅以該諭知與原判決之論述
      不一，即認證人侯堂生、吳立偉偵查中之證述無證據能力
      。被告鄭之忠及其選任辯護人執此指摘，並認證人侯堂生
      、吳立偉偵查之證述無證據能力，尚屬無據。
二、本案對被告鄭之忠所使用之門號0000000000號行
    動電話依法監聽之監聽譯文，有證據能力：
    按「所謂被告以外之人於審判外之陳述，係指被告以外之人
    就其曾經參與或見聞之事實，事後追憶並於審判外為陳述者
    而言。如被告以外之人係被告犯罪之共同正犯、共犯、相對
    人、被害人或其他關係人，而於被告實行犯罪行為時與被告
    為言詞或書面對談，且其對話之本身即係構成被告犯罪行為
    之部分內容者，因非屬其事後就曾經與聞之事實所為之追憶
    ，自與審判外之陳述有間，二者不容混淆。又國家基於犯罪
    偵查之目的，對被告或犯罪嫌疑人進行通訊監察，乃係以監
    控與過濾受監察人通訊內容之方式，蒐集對其有關之紀錄，
    並將該紀錄予以查扣，作為認定犯罪與否之證據，屬於刑事
    訴訟上強制處分之一種，而監聽係通訊保障及監察法（下稱
    通保法）第十三條第一項所定通訊監察方法之一，司法警察
    機關依法定程序執行監聽取得之錄音，係以錄音設備之機械
    作用，真實保存當時通訊之內容，如通訊一方為受監察人，
    司法警察在監聽中蒐集所得之通訊者對話，若其通話本身即
    係被告進行犯罪中構成犯罪事實之部分內容，則依前開說明
    ，自與所謂『審判外之陳述』無涉，應不受傳聞法則之規範
    ，當然具有證據能力。至司法警察依據監聽錄音結果予以翻
    譯而製作之監聽譯文，屬於文書證據之一種，於被告或訴訟
    關係人對其譯文之真實性發生爭執或有所懷疑時，法院固應
    依刑事訴訟法第一百六十五條之一第二項規定，以適當之設
    備，顯示該監聽錄音帶之聲音，以踐行調查證據之程序，俾
    確認該錄音聲音是否為通訊者本人及其內容與監聽譯文之記
    載是否相符；或傳喚該通訊者；或依其他法定程序，為證據
    調查。倘被告或訴訟關係人對該通訊監察譯文之真實性並不
    爭執，即無勘驗辨認其錄音聲音之調查必要性，法院於審判
    期日如已踐行提示監聽譯文供當事人辨認或告以要旨，使其
    表示意見等程序並為辯論者，其所為之訴訟程序即無不合。
    依卷附通訊監察書及附表之記載，檢察官依行為時之通保法
    第五條第一項第十款規定核發通訊監察書，由司法警察執行
    通訊監察，其監聽錄音蒐證程序應屬合法。」（詳最高法院
    九十七年度台上字第五九四０號判決意旨）。查本件對於被
    告鄭之忠所使用之門號0000000000號行動電話施
    以通訊監察，事前已經臺灣嘉義地方法院依法核發通訊監察
    書，此有臺灣嘉義地方法院通訊監察書及電話附表在卷可參
    （詳本院卷），程序未見違法情事，又警方依監聽錄音所製
    作之監聽譯文（詳偵字第二一五五號卷一第九二頁至第九三
    頁、第九七頁、第一二一頁至第一二二頁、第一六八頁至第
    一六九頁、偵字第二一五五號卷二第一一頁背面至第三二頁
    、第三五頁至第五五頁、第六三頁至第六七頁、第七十頁至
    第七一頁、第八一頁至第八三頁、第九六頁至第九八頁、第
    一一六之一頁），被告鄭之忠及其選任辯護人對該通訊監察
    譯文之真實性並不爭執，且經踐行提示前揭監聽譯文供被告
    鄭之忠及其選任辯護人辨認及告以要旨，使其表示意見等程
    序並為辯論（詳本院一百年四月六日審判筆錄第十五頁至第
    十六頁），依上開說明，本案卷內相關監聽譯文應有證據能
    力。
三、末按被告以外之人於審判外之言詞或書面陳述，除法律有規
    定者外，不得作為證據，刑事訴訟法第一百五十九條第一項
    定有明文；同法第一百五十九條之五規定被告以外之人，於
    審判外之陳述，雖不符前四條（指第一百五十九條之一至第
    一百五十九條之四）之規定，而經當事人於審判程序同意作
    為證據，法院審酌該言詞陳述或書面陳述作成時之情況，認
    為適當者亦得為證據。而所謂「審酌該陳述作成時之情況，
    認為適當」者，係指依各該審判外供述證據製作當時之過程
    、內容、功能等情況，是否具備合法可信之適當性保障，加
    以綜合判斷而言（詳最高法院九十四年度台上字第三二七七
    號判決意旨、第五八三０號判決意旨）。本判決下列除上述
    其他所引用之各該被告以外之人於審判外之陳述（含書面陳
    述），雖屬傳聞證據，惟當事人即被告鄭之忠及其選任辯護
    人於本院審判期日中（詳本院一百年四月六日審判筆錄第十
    頁至第二十頁）均表示同意作為證據而不予爭執，本院審酌
    結果，認上開證據資料製作時之情況，尚無違法不當及證明
    力明顯過低之瑕疵，亦認為以之作為證據應屬適當。揆諸前
    開規定，爰依刑事訴訟法第一百五十九條之五規定，認前揭
    證據資料均有證據能力。
參、實體部分：
一、訊據被告鄭之忠固坦承向友人借得門號000000000
    0號行動電話使用，證人侯堂生有於附表編號一至八所示之
    時間，以門號0000000000號行動電話撥打至其所
    使用之前揭門號、證人吳立偉有於附表編號九至十二所示之
    時間，以門號0000000000號行動電話撥打至其所
    使用之前揭門號，且證人侯堂生、吳立偉於聊天時曾向被告
    鄭之忠問有關第一級毒品海洛因的事，而被告鄭之忠於與證
    人吳立偉碰面時，曾給證人吳立偉第一級毒品海洛因等情，
    惟矢口否認有何販賣第一級毒品海洛因予證人侯堂生、吳立
    偉之犯行，辯稱：電話中與侯堂生、吳立偉交談的內容主要
    是邀約他們二人到我在大園的魚池打麻將、借錢及催討欠款
    ，侯堂生、吳立偉來我的漁池時，會在聊天的時候向我問及
    海洛因的事，而我在與證人吳立偉相約碰面打牌時，有給吳
    立偉海洛因，我曾於原審審理時供述有給吳立偉海洛因三次
    ，但實際上我只有給他一次，沒有跟他拿錢，至於與侯堂生
    於原審審理時說與我相約打牌時，我有給他六至七次海洛因
    ，但因為時間太久，我已經想不起來云云（詳本院一百年一
    月二十四日準備程序筆錄第二頁至第三頁及詳本院一百年四
    月六日審判筆錄第二一頁）。然查：
（一）證人侯堂生於偵查中證稱：「自九十七年五月間起開始使
      用門號0000000000號行動電話，陸續向鄭之忠
      門號0000000000號行動電話聯繫購買海洛因，
      金額約二千元至三千元不等。監聽譯文所指九十七年十月
      二十三日、九十七年十月二十八日、九十七年十一月二十
      五日、九十七年十一月二十九日均為交易毒品內容。是經
      友人得知鄭之忠有販賣毒品行為，且僅向他購買海洛因，
      並無買過安非他命。」等語（詳偵字第二一五五號卷一第
      一０九頁至第一一一頁、第一三一頁至第一三三頁），明
      確陳述各次向被告鄭之忠購買第一級毒品海洛因之時、地
      、金額及數量等，核與下列通訊監察譯文就有關被告鄭之
      忠觸犯附表編號一至八犯行之補充證據相符：
  １、附表編號一所示之犯行：
（１）證人侯堂生證述：「我於九十七年十月十八日上午十時五
      十七分許，與鄭之忠的電話對話提及同日中午十二時許會
      到，是為了購買二千五百元海洛因，相約在衛生署立桃園
      療養院附近交易，約同日中午十二時三十分許到達。」等
      語（詳偵字第二一五五號卷一第一三二頁）。
（２）九十七年十月十八日上午十時五十七分許為警監聽得如下
      之通訊監察內容（詳偵字第二一五五號卷二第十六頁）：
      侯堂生：逗陣的，我差不多十二點從大溪過去。
      鄭之忠：十二點半在桃園省立醫院碰面。
（３）參酌被告鄭之忠亦自承前揭內容係被告鄭之忠與證人侯堂
      生之對話，足認被告與證人侯堂生確實相約於九十七年十
      月十八日中午十二時三十分許在衛生署立桃園療養院碰面
      ，交易附表編號一所示毒品種類、價額。
  ２、附表編號二所示之犯行：
（１）證人侯堂生證述：「九十七年十月二十三日上午十一時十
      四分許也是購買二千五百元海洛因，只是當時沒有錢先跟
      鄭之忠借，相約於同日中午十二時許在桃園縣大園鄉○○
      ○路附近ＯＫ便利商店交易。」等語（詳偵字第二一五五
      號卷一第一三二頁）。
（２）九十七年十月二十三日上午十一時十四分許為警監聽得如
      下之通訊監察內容（詳偵字第二一五五號卷二第十六頁背
      面）：
      侯堂生：我阿星，我說我們剛才川哥打給我，他身上不夠
              ，帶我的，我禮拜一再給你。
      鄭之忠：我呢？
      侯堂生：他這一趟過去不夠的，帶我的，我禮拜一給你。
      鄭之忠：這樣喔。
      侯堂生：因為我無法走，這樣好嗎？
      鄭之忠：好啦。
      侯堂生：我跟阿那個說。
      九十七年十月二十三日上午十一時十七分許為警監聽得如
      下之通訊監察內容（詳偵字第二一五五號卷二第十六頁背
      面）：
      侯堂生：我禮拜一就整個都給你，抱歉。
      鄭之忠：好啦。
（３）參酌被告鄭之忠亦自承前揭內容係被告鄭之忠與證人侯堂
      生之對話，足認證人侯堂生因錢不夠而向被告鄭之忠要求
      於下星期一將欠款一次還清，被告侯堂生嗣後同意所請，
      被告鄭之忠確實觸犯附表編號二所示犯行，可以認定。
  ３、附表編號三所示之犯行：
（１）證人侯堂生證述：「九十七年十月二十八日中午十二時許
      通聯內容，是向鄭之忠購買三千元海洛因，鄭之忠於同日
      晚間十一時許前去桃園縣大園鄉○○街附近便利商店交付
      給我。」等語（詳偵字第二一五五號卷一第一三二頁）。
（２）九十七年十月二十八日中午十二時許為警監聽得如下之通
      訊監察內容（詳偵字第二一五五號卷二第十七頁）：
      侯堂生：老大，我現在沒車，今晚再過去。
      鄭之忠：我等一下過去好嗎？你那有空嗎？
      侯堂生：有，我女友今天上班明領錢，再拿給你三千，還
              是不止，我記得這樣而已。
      鄭之忠：阿杉有告訴你嗎？
      侯堂生：沒有。
      鄭之忠：你如果來二五，我如果過去三０，你知道嗎？
      侯堂生：是，你要過來嗎？你先打給我，我要過去現場拿
              錢。
（３）參酌被告鄭之忠亦自承前揭內容係被告鄭之忠與證人侯堂
      生之對話，足認證人侯堂生電洽被告鄭之忠詢問當晚過去
      是否有空，因其女友明日領錢，主動提及三千可否，經被
      告鄭之忠答覆證人侯堂生如果侯堂生前來購買價格為「二
      五」；若被告鄭之忠前往交貨價格則為「三０」，結果證
      人侯堂生要求被告鄭之忠前往，故交易金額應係三千元。
      被告鄭之忠觸犯附表編號三之犯行可以認定。
  ４、附表編號四所示之犯行：
（１）證人侯堂生證述：「九十七年十一月二十五日下午四時十
      三分許那次，跟鄭之忠購買一千元海洛因，於同日下午五
      時許下班後，相約在桃園縣大園鄉○○○路附近ＯＫ便利
      商店交易，且當日並有償還鄭之忠先前積欠的購毒款項。
      」等語（詳偵字第二一五五號卷一第一三二頁）。
（２）九十七年十一月二十五日下午十六時十三分許為警監聽得
      如下之通訊監察內容（詳偵字第二一五五號卷二第十七頁
      背面）：
      侯堂生：我等下過去找你，先拿一千給你。
      鄭之忠：好。
（３）參酌被告鄭之忠亦自承前揭內容係被告鄭之忠與證人侯堂
      生之對話，足見證人侯堂生本次向被告鄭之忠購買一千元
      毒品海洛因，而得認定被告鄭之忠確有附表編號四之犯行
      。
  ５、附表編號五所示之犯行：
（１）證人侯堂生證述：「九十七年十一月二十九日下午十七時
      二十六分許與鄭之忠通話提及應付不來等語，是因於同日
      上午已向鄭之忠購買一千元海洛因，同日下午再次去電購
      買而表示應付不來。」等語（詳偵字第二一五五號卷一第
      一三二頁）。
（２）九十七年十一月二十九日下午十七時二十六分許為警監聽
      得如下之通訊監察內容（詳偵字第二一五五號卷二第十七
      頁背面）：
      鄭之忠：你這樣我沒辦法，我應付你不來，一天拿那麼多
              次。
（３）參酌被告鄭之忠亦自承前揭內容係被告鄭之忠與證人侯堂
      生之對話，足見被告鄭之忠確曾向證人侯堂生抱怨一日拿
      取多次毒品應付不來，證人侯堂生上述證述並非子虛，得
      認被告鄭之忠有附表編號五之犯行。
  ６、附表編號六所示之犯行：
（１）證人侯堂生證述：「九十七年十二月六日下午十四時許監
      聽譯文中打二千元底是指購買二千元海洛因，同日下午三
      時許交貨，地點在鄭之忠住處附近桃園縣大園鄉○○○路
      附近ＯＫ便利商店。」等語（詳偵字第二一五五號卷一第
      一三一頁）。
（２）九十七年十二月六日下午十四時四十四分許為警監聽得如
      下之通訊監察內容（詳偵字第二一五五號卷二第十八頁）
      ：
      侯堂生：是否在場裡，我要插下去打二千底，我過去到了
              打給你。
      鄭之忠：好。
（３）參酌被告鄭之忠亦自承前揭內容係被告鄭之忠與證人侯堂
      生之對話，足見被告鄭之忠附表編號六之犯行與事實相符
      。
  ７、附表編號七所示之犯行：
（１）證人侯堂生證述：「九十七年十二月七日傍晚六時九分許
      對話內容，所述二千元底也是購買二千元海洛因，同日晚
      間7時許，在桃園縣大園鄉○○○路附近ＯＫ便利商店交
      易。」等語（詳偵字第二一五五號卷一第一三一頁）。
（２）九十七年十二月七日傍晚十八時九分許為警監聽得如下之
      通訊監察內容（詳偵字第二一五五號卷一第一二二頁）：
      侯堂生：我先給你打個二千底的，明天我女友再匯進去帳
              戶給你。
      鄭之忠：好，電話不要說麼多，我還沒到家。
（３）參酌被告鄭之忠亦自承前揭內容係被告鄭之忠與證人侯堂
      生之對話，可見證人侯堂生於偵查中提及打二千底，俟女
      友明日再予匯款等，足為被告鄭之忠觸犯附表編號七犯行
      之補強證據。
  ８、附表編號八所示之犯行：
（１）證人侯堂生證述：「九十八年一月六日晚間二十二時五十
      七分許對話表示翌日中午過去購買海洛因，於同年月七日
      在桃園縣大園鄉○○○路附近ＯＫ便利商店，向鄭之忠購
      買一千元海洛因。」等語（詳偵字第二一五五號卷一第一
      三二頁）。
（２）九十八年一月六日晚間二十二時三十分許為警監聽得如下
      之通訊監察內容（詳偵字第二一五五號卷二第十八頁背面
      ）：
      侯堂生：我明天過去找你方便嗎？
      鄭之忠：好，要拿錢還我喔。
      侯堂生：我那個到十號去了，十號才會有全部。
      鄭之忠：好，不要弄那種零零角角的啦!
（３）參酌被告鄭之忠亦自承前揭內容係被告鄭之忠與證人侯堂
      生之對話，足見被告鄭之忠確有附表編號八之犯行。
  ９、由上如附表編號一、六、八等次犯行之監聽譯文，被告鄭
      之忠與證人侯堂生於電話中已約定見面時間、地點或有約
      定還錢事宜，而販賣毒品犯罪性質有其階段性及隱密性。
      若買賣雙方已約定交易的時、地，基於隱密安全的高度要
      求下，自無一再反覆確認通聯，徒增被查獲的風險。於約
      定交易時地的前階段行為確認後，嗣後依約定完成交付毒
      品及價金的後階段行為，認屬買賣毒品交易之當然過程，
      並且證人侯堂生偵訊中所述與監聽譯文對話內容原委前後
      相符，自可確保證人侯堂生陳述之真實性，益徵證人侯堂
      生偵查所述屬實，證人侯堂生雖於原審審理時翻異前詞，
      證稱：係為相約至被告鄭之忠大園漁池打麻將而以電話相
      約云云，惟如係為打麻將，為何要先約定金額始能前往？
      又為何相約地點係在大園漁池以外之衛生署立桃園療養院
      碰面？參酌證人侯堂生、吳立偉已因本案作偽證而由臺灣
      桃園地方法院檢察署檢察官於九十九年五月二十一日提起
      公訴，其中證人侯堂生因拒不到庭而遭臺灣桃園地方法院
      通緝，至證人吳立偉於上開自己所涉偽證案件（臺灣桃園
      地方法院九十九年度訴字第七三０號案件）中，於準備程
      序及審理中均供述前揭打牌邀約係虛偽不實，因為被告鄭
      之忠之母親要求其作偽證，且被告鄭之忠友人與證人吳立
      偉通話時復語帶威脅，因擔心妻小安全，乃在審理時作虛
      偽之證述等語，亦有證人吳立偉臺灣桃園地方法院九十九
      年度訴字第七三０號偽證案件判決書一份在卷可稽（附本
      院卷），益見證人侯堂生於於原審所述，應係迴護被告鄭
      之忠之詞，故被告鄭之忠所辯係為相約打麻將，並未販賣
      第一級毒品海洛因予證人侯堂生云云，顯係事後圖免卸責
      之詞，不足採信。被告鄭之忠確實於附表編號一至八所示
      時地，八次販賣第一級毒品海洛因予證人侯堂生，所得財
      物總計一萬五千元，可以認定。
（二）證人吳立偉於偵查中證稱：「門號0000000000
      號行動電話為我所使用，為購買毒品而撥打門號0000
      000000號行動電話，但不知該人姓名為何。」等語
      （詳偵字第二一五五號卷一第一六一頁至第一六三頁），
      已據實陳明向門號0000000000號行動電話使用
      人即被告鄭之忠購買第一級毒品海洛因之時、地、金額及
      數量等，核與下列通訊監察譯文就有關被告觸犯附表編號
      九至十二犯行之補充證據相符：
  １、附表編號九所示之犯行：
（１）證人吳立偉證述：「九十八年一月五日晚間二十二時十七
      分許對話內容，是詢問可否過去，同日晚間二十二時三十
      分許，在桃園縣大園鄉○○○路附近萊爾富便利商店前，
      購買一千元海洛因。」等語（詳偵字第二一五五號卷一第
      一六一頁）
（２）九十八年一月五日晚間二十二時十七分許為警監聽得如下
      之通訊監察內容（詳偵字第二一五五號卷一第一六八頁）
      ：
      吳立偉：那現在可以去嗎？
      鄭之忠：再差不多二十分鐘才會回到家，那你老婆的那個
              錢!你請了嗎？
      吳立偉：還沒啊。
      鄭之忠：要還我的還沒準備好喔！
      吳立偉：還沒，我今天才說而已！
      鄭之忠：喔！好啦！
      吳立偉：恩！
（３）參酌被告鄭之忠亦自承前揭內容係被告鄭之忠與證人侯堂
      生之對話，而被告鄭之忠於上述對話中雖質疑證人吳立偉
      欠款未還，但經證人吳立偉解釋，被告鄭之忠最後仍同意
      證人所請等情，兩者互核一致。足見證人吳立偉證述可以
      採信，被告鄭之忠附表編號九之犯行，可以認定。
  ２、附表編號十所示之犯行：
（１）證人吳立偉證述：「九十八年一月七日中午十二時四分許
      ，我打給他表示身上有一千多元，要購買二千元海洛因。
      」等語（詳偵字第二一五五號卷一第一六一頁至第一六二
      頁）。
（２）九十八年一月七日上午七時四十五分許為警監聽得如下之
      通訊監察內容（詳偵字第二一五五號卷一第一六八頁）：
      吳立偉：現在過去方便嗎？
      鄭之忠：現在在睡覺，中午啦!
      吳立偉：好。
      九十八年一月七日中午十二時四分許為警監聽得如下之通
      訊監察內容（詳偵字第二一五五號卷一第一六九頁）：
      吳立偉：現在過去可以嗎？
      鄭之忠：那你錢來了嗎？
      吳立偉：我老闆娘還沒拿給我!但我現在這邊有一點!一千
              多。
      鄭之忠：我還要給人家耶。
      吳立偉：我盡量催，我有說我要拿錢給人家。
      鄭之忠：已經過好幾天了耶。
      吳立偉：我知道阿！我有在催了！好不好？
      鄭之忠：恩！偉：恩！
（３）參酌被告鄭之忠亦自承前揭內容係被告鄭之忠與證人侯堂
      生之對話，可見被告鄭之忠雖向證人吳立偉催討欠款，但
      經證人吳立偉求情後，被告鄭之忠同意吳立偉所請，另依
      本院九十九年九月三日勘驗證人證人吳立偉前述偵訊筆錄
      之內容及被告鄭之忠及其選任辯護人所提出之證人吳立偉
      二人於偵查中之證述逐字內容（詳上更一字第二二五號卷
      二第一五七頁），可知本次證人吳立偉係欲向被告鄭之忠
      購買二千元第一級毒品海洛因，惟僅因身上僅有一千餘元
      而只交付上述一千餘元，但仍取得二千元之第一級毒品海
      洛因，又證人吳立偉雖稱交付一千餘元予被告鄭之忠，惟
      基於利益歸諸於被告之原則，應認被告鄭之忠此次交易僅
      取得一千元，足認被告鄭之忠確犯有附表編號十之犯行。
  ３、附表編號十一所示之犯行：
（１）證人吳立偉證述：「九十八年一月十日傍晚十八時二分許
      、十分許，陳稱只八百元，但欲購買一千元海洛因，於二
      十、三十分鐘後在桃園縣大園鄉○○○路附近萊爾富便利
      商店前交易毒品。」等語（詳偵字第二一五五號卷一第一
      六二頁）。
（２）九十八年一月十日傍晚十八時一分許為警監聽得如下之通
      訊監察內容（詳偵字第二一五五號卷一第一六九頁）：
      吳立偉：我不到一千只有八百。
      鄭之忠：好啦。
      吳立偉：我快到桃園街上!要到大園這。
      鄭之忠：我先幫你弄。
      吳立偉：在哪等你？
      鄭之忠：一樣。
      吳立偉：一樣那邊外面
      九十八年一月十八日傍晚十八時十分許為警監聽得如下之
      通訊監察內容（詳偵字第二一五五號卷一第一六九頁）：
      吳立偉：我到了。
      鄭之忠：嗯。
（３）參酌被告鄭之忠亦自承前揭內容係被告鄭之忠與證人侯堂
      生之對話，可見證人吳立偉表示身上僅有八百元，但欲購
      買一千元之第一級毒品海洛因，被告鄭之忠應允暫先賒欠
      ，另依本院九十九年九月三日勘驗證人證人吳立偉前述偵
      訊筆錄之內容及被告鄭之忠及其選任辯護人所提出之證人
      吳立偉二人於偵查中之證述逐字內容（詳上更一字第二二
      五號卷二第一五七頁至第一五七頁背面），可知本次證人
      吳立偉係欲向被告鄭之忠購買一千元第一級毒品海洛因，
      惟僅因身上僅有八百而只交付上述八百元，但仍取得一千
      元之第一級毒品海洛因，足認被告鄭之忠確犯有附表編號
      十一之犯行。
  ４、附表編號十二所示之犯行：
（１）證人吳立偉證述：「九十八年一月十一日傍晚十七時三十
      二分許、傍晚十八時二分許，向被告稱僅有七百元可否幫
      忙處理，同日晚間十八時三十分許，在桃園縣大園鄉○○
      ○路附近萊爾富便利商店前，購買一千元海洛因。」等語
      （詳偵字第二一五五號卷一第一六二頁）。
（２）九十八年一月十一日傍晚十七時三十二分許為警監聽得如
      下之通訊監察內容（詳偵字第二一五五號卷一第一六九頁
      ）：
      吳立偉：我這邊七百而已，有辦法幫我處理一下嗎？
      鄭之忠：等一下，我在剪髮。
      九十八年一月十一日傍晚十八時七分許為警監聽得如下之
      通訊監察內容（詳偵字第二一五五號卷一第一六九頁）：
      吳立偉：我在你們國小這邊。
      鄭之忠：那你過來。
（３）參酌被告鄭之忠亦自承前揭內容係被告鄭之忠與證人侯堂
      生之對話，可見證人吳立偉表示身上僅有七百元，但欲購
      買一千元之第一級毒品海洛因，請被告鄭之忠幫忙，被告
      鄭之忠應允暫先賒欠，另依本院九十九年九月三日勘驗證
      人證人吳立偉前述偵訊筆錄之內容及被告鄭之忠及其選任
      辯護人所提出之證人吳立偉二人於偵查中之證述逐字內容
      （詳上更一字第二二五號卷二第一五七頁背面），可知本
      次證人吳立偉係欲向被告鄭之忠購買一千元第一級毒品海
      洛因，惟僅因身上僅有七百而只交付上述七百元，但仍取
      得一千元之第一級毒品海洛因，足認被告鄭之忠確犯有附
      表編號十二之犯行。
  ５、由上如附表編號九之監聽譯文，被告鄭之忠與證人吳立偉
      於電話中雖無關於毒品交易數量、金額的相關約定；但衡
      情是證人吳立偉欲向被告鄭之忠拿取毒品，被告鄭之忠反
      質疑證人吳立偉前欠款項未還，而經證人吳立偉解釋後，
      被告鄭之忠最後仍同意證人所請，答應見面。又被告鄭之
      忠與證人吳立偉四次交易之模式均相同；而通話內容「弄
      一點」意思即為第一級毒品海洛因之意，且各次交易毒品
      的時、地、金額及數量等，均經證人吳立偉詳實陳述。證
      人吳立偉偵查中所述與補強證據通訊內容相契合，足以擔
      保證人吳立偉偵訊中陳述的憑信性。證人吳立偉指證被告
      鄭之忠於附表編號九至十二時地，四次販賣第一級毒品，
      合計所得財物三千五百元之事實，可信為真實。至證人吳
      立偉於原審審理雖翻異前詞，證稱：係為相約至被告鄭之
      忠大園漁池打麻將而以電話相約云云，惟如係為打麻將，
      為何要先約定金額始能前往？又為何相約地點係在大園漁
      池以外之國小附近碰面？參酌證人吳立偉已因本案作偽證
      而由臺灣桃園地方法院檢察署檢察官於九十九年五月二十
      一日提起公訴，證人吳立偉於上開自己所涉偽證案件（臺
      灣桃園地方法院九十九年度訴字第七三０號案件）中，於
      準備程序及審理中均供述前揭打牌邀約係虛偽不實陳述，
      因為被告鄭之忠之母親要求其作偽證，且被告鄭之忠友人
      與證人吳立偉通話時復語帶威脅，因擔心妻小安全，乃在
      審理時作虛偽之證述等語，亦有證人吳立偉臺灣桃園地方
      法院九十九年度訴字第七三０號偽證案件判決書一份在卷
      可稽（附本院卷），益見證人吳立偉於於原審所述，應係
      迴護被告鄭之忠之詞，故被告鄭之忠所辯係為相約打麻將
      ，並未販賣第一級毒品海洛因予證人吳立偉云云，顯係事
      後圖免卸責之詞，不足採信。被告鄭之忠確實於附表編號
      九至十二所示時地，四次販賣第一級毒品海洛因予證人吳
      立偉，可以認定。
（三）被告鄭之忠雖辯稱證人侯堂生、吳立偉於偵查中所述不實
      ，監聽譯文之內容係渠等相約打麻將之對話，僅於打麻將
      過程中少量轉讓海洛因予證人吳立偉施用，並無涉及第一
      級毒品海洛因毒品買賣交易云云。惟查：
（１）被告鄭之忠前於偵查中陳稱：「我僅有施用毒品，且有正
      當職業，於監聽譯文內容有些談論買魚一事，所述拿燒酒
      、幾尺、漂亮女生、版頭很漂亮、二袋衣服最漂亮、買一
      千元、石頭有好的嗎、老大我現在沒有車明天再拿給你等
      語，有的為開玩笑話語，一些則為借貸，並無販賣毒品情
      事。」等語（詳偵字第二一五五號卷一第八二頁至第八三
      頁），並未提及其與證人侯堂生、吳立偉間曾相約打麻將
      ；另被告鄭之忠於原審九十八年三月二十六日訊問期日亦
      供稱：「未曾交付過毒品予證人侯堂生、吳立偉，僅渠等
      來電詢問海洛因好不好，邀同一起拿取海洛因。」等語（
      詳訴字第三五七號卷第九頁至第十一頁），明確否認曾經
      交付第一級毒品海洛因予證人侯堂生、吳立偉，且未提及
      與證人侯堂生、吳立偉相約打麻將，顯與被告鄭之忠於本
      院前述辯解相悖，益徵所辯為臨訟卸責之詞，不足採信。
      直至原審九十八年四月十三日準備程序期日被告鄭之忠始
      改稱：「我未曾販賣或轉讓毒品給證人侯堂生、吳立偉，
      監聽譯文內容是因我們常在打牌，由我代墊現金借貸的對
      話，因陸續借款緣故，不清楚借貸多少，現證人侯堂生共
      欠六千元，另證人吳立偉則積欠二萬元。」云云（詳訴字
      第三五七號卷第二七頁背面）。被告鄭之忠歷經多次偵查
      及原審訊問、準備程序期日，皆不曾提及與證人侯堂生、
      吳立偉因打麻將緣故而有借貸關係，反而一再辯稱未曾販
      賣或轉讓毒品予證人等，嗣經交互詰問證人侯堂生、吳立
      偉，被告鄭之忠才於原審九十八年七月十六日審判期日改
      稱：「我有於打麻將過程請證人吳立偉施用海洛因，約有
      三次。」云云（詳訴字第三五七號卷第九六頁背面至第九
      七頁）；但原審九十八年九月十四日審判期日被告鄭之忠
      卻又改稱：「證人吳立偉只一次向我索討海洛因，但因恰
      巧用盡故未給他，證人侯堂生則不曾有過。」云云（詳訴
      字第三五七號卷第一九二頁背面）。先後所辯內容相互矛
      盾，對於己身究竟有無涉及販賣或轉讓第一級毒品犯行供
      述反覆不一，自不足以作為有利被告鄭之忠之認定。
（２）證人侯堂生、吳立偉雖於原審九十八年七月十六日、九十
      八年七月三十日審判期日，經告以證人有不自證己罪之權
      利及證人具結義務之後附和被告鄭之忠先前所辯，謊稱上
      述通訊監察內容為渠等相約打麻將、借貸的對話云云（詳
      訴字第三五七號卷第八八頁至第九六頁、第一０六頁至第
      一一七頁頁）；然證人侯堂生於原審九十八年七月三十日
      審判期日陳稱：「我是因打麻將插花而積欠鄭之忠六千元
      ，通常以一百元、三百元為底，最大為一千元，每次約攜
      帶五千元至一萬元現金不等，但也有未攜帶現款過去賭博
      情形。」等語。參酌該監聽內容，證人侯堂生迭於九十七
      年十二月六日下午十四時四十四分許、翌（七）日傍晚十
      八時九分許，均言明「打二千底」，核與證人侯堂生前述
      最大只一千元不符；更遑論渠等於九十七年十月二十八日
      中午十二時許的談話內容：若證人侯堂生前來為「二五」
      ；若被告過去則為「三０」。則渠等平日既以被告鄭之忠
      所在大園魚池為打麻將場所，何有「來」、「去」之分及
      差額何在；況且證人侯堂生對於此一訊問遲疑甚久不能回
      答。顯然證人侯堂生於原審證稱與被告鄭之忠之間的對話
      只僅為打麻將及借款內容，並非海洛因之毒品交易云云，
      不足採信。
（３）參酌證人吳立偉九十八年七月十六日於原審證稱：「我只
      向鄭之忠購買釣魚用具，監聽對話中是提及打麻將情事，
      地點在鄭之忠經營的魚池，有的為借貸車資，因相約打麻
      將之人我不認識，故委由鄭之忠籌借現金。」云云；經查
      該次監聽對話，證人吳立偉僅問被告鄭之忠該時點是否方
      便，全未提及是否湊足打麻將牌友之事，且時間或為中午
      、晚上不一，遑論其中關於「弄一點」與打麻將的談話無
      干。被告鄭之忠辯稱上述通訊監聽實為談論打麻將或借貸
      內容云云，核與證人吳立偉於原審之不實證述，同樣不足
      採信。
（４）另證人侯堂生、吳立偉已因本案作偽證而由臺灣桃園地方
      法院檢察署檢察官於九十九年五月二十一日提起公訴，其
      中證人侯堂生因拒不到庭而遭臺灣桃園地方法院通緝，至
      證人吳立偉於上開自己所涉偽證案件（臺灣桃園地方法院
      九十九年度訴字第七三０號案件）中，於準備程序及審理
      中均供述前揭打牌邀約係虛偽不實，因為被告鄭之忠之母
      親要求其作偽證，且被告鄭之忠友人與證人吳立偉通話時
      復語帶威脅，因擔心妻小安全，乃在審理時作虛偽之證述
      等語，已如前述，且證人吳立偉確因本案於原審審理時為
      虛偽陳述而遭判刑有期徒刑四月確定，益徵證人侯堂生、
      吳立偉於偵查中所述為真實，可以採信。
（５）桃園縣大園鄉○○○路一帶確有多家便利商店，亦經原審
      查明屬實，有便利商店一覽表可憑（詳訴字第三五七號卷
      第七七頁至第八四頁），參酌證人侯堂生於偵查中證稱交
      易地點為ＯＫ便利商店；證人吳立偉則稱係萊爾富便利商
      店，皆無礙於渠等確實與被告鄭之忠相約於該處某便利商
      店交易毒品海洛因的事實，自不得以此等細節上之出入即
      認證人侯堂生、吳立偉於偵查中之證證為不可採信。
（四）此外，復有扣案物及查獲情狀照片、便利商店一覽表等可
      憑（詳偵字第二一五五號卷一第二四頁至第三二頁、訴字
      第三五七號卷第七七頁至第八四頁）。
（五）按我國法令對販賣毒品者臨以嚴刑，惟毒品仍無法禁絕，
      其原因實乃販賣毒品存有巨額之利潤可圖，故販賣毒品者
      ，如非為巨額利潤，必不冒此重刑之險，是以有償販賣毒
      品者，除非另有反證證明其出於非圖利之意思而為，概皆
      可認其係出於營利之意而為（詳最高法院九十三年度台上
      字第一六五一號、八十七年度台上字第三一六四號等判決
      意旨參照）。且販賣海洛因係違法行為，非可公然為之，
      且有其獨特之販售通路及管道，復無公定價格，容易增減
      分裝之份量，而每次買賣之價量，可能隨時依雙方關係深
      淺、資力、需求量及對行情之認知、來源是否充裕、查緝
      鬆嚴、購買者被查獲時供述購買對象之可能風險評估等，
      而異其標準，非可一概而論。查本件被告鄭之忠否認其有
      向證人侯堂生、告訴人收取價金而販賣第一級毒品海洛因
      之事實，固難查悉被告鄭之忠原取得海洛因之成本代價，
      而確認被告鄭之忠與證人侯堂生、吳立偉間交易之「價差
      」或「量差」或「純度」謀取利潤，然近年來政府為杜絕
      毒品之氾濫，對於查緝施用及販賣毒品之工作，無不嚴加
      執行，販賣毒品罪又係重罪，設若無利可圖，衡情一般持
      有毒品之人當無輕易將所持有之海洛因任意轉售他人而甘
      冒於再次向他人購買時，而有被查獲移送法辦之危險之理
      ，且不論是瓶裝或袋裝之海洛因均可任意分裝或增減其份
      量，而每次買賣之價量，亦隨時隨雙方關係之深淺、當時
      之資力、需要程度及對行情之認知等因素而為機動地調整
      ，因之販賣之利得，除經坦承犯行，或帳冊價量均臻明確
      外，委難察得實情，職是之故，縱未確切查得販賣賺取之
      實際差價，但除別有事證，足認係按同一價格轉讓，確未
      牟利外，尚難執此即認非法販賣之事證有所不足，致知過
      坦承者難辭重典，飾詞否認者反得逞僥倖，而失情理之平
      。再以政府對毒品之查禁森嚴，刑罰甚重，衡情倘非有利
      可圖，絕無平白甘冒被嚴查重罰之高度風險，而為毒品有
      償交易之理。以本件而論，被告鄭之忠與交易對象侯堂生
      、吳立偉並非至親，茍無利得，絕無甘冒重典，以原價買
      賣第一級毒品之理，是被告鄭之忠有營利之意圖，可以認
      定。
（六）綜上所述，互核以參，被告鄭之忠所為上開辯解，均屬事
      後圖免卸飾之詞，不足採信。本件事證明確，被告鄭之忠
      確實於附表編號一至八所示時地，販賣第一級毒品海洛因
      予證人侯堂生；於附表編號九至十二所示時地，販賣第一
      級毒品海洛因予證人吳立偉之犯行，應可認定。
二、按行為後法律有變更者，適用行為時之法律。但行為後之法
    律有利於行為人者，適用最有利於行為人之法律，刑法第二
    條第一項定有明文。又比較時應就罪刑有關之共犯、未遂犯
    、想像競合犯、牽連犯、連續犯、結合犯，以及累犯加重、
    自首減輕暨其他法定加減（如身分加減）與加減例等一切規
    定，綜其全部罪刑之結果而為比較（詳最高法院九十五年第
    八次刑事庭會議一、（四）之決議要旨參照）。再按毒品危
    害防制條例第四條、第十一條、第十一之一、第十七條、第
    二十條、第二十五條，業於九十八年五月二十日以華總一義
    字第０九八００一二五一四一號修正公布，依法務部九十八
    年六月八日法檢字第０九八０八０二二七九號函認依毒品危
    害防制條例第三十六條規定，修正條文自公布後六個月施行
    （並詳臺灣高等法院暨所屬法院因應新修正毒品危害防制條
    例施行法律問題研討會結論參照）。查被告鄭之忠行為後，
    毒品危害防制條例第四條第一項有關販賣第一級毒品之法定
    本刑，業於九十八年五月二十日修正公布，於公布六個月後
    之九十八年十一月二十日起施行，修正前毒品危害防制條例
    第四條第一項係規定「製造、運輸、販賣第一級毒品者，處
    死刑或無期徒刑；處無期徒刑者，得併科新臺幣一千萬元以
    下罰金。」，修正為「製造、運輸、販賣第一級毒品者，處
    死刑或無期徒刑；處無期徒刑者，得併科新臺幣二千萬元以
    下罰金。」，經比較修正前、後之規定，可知販賣第一級毒
    品罪之法定本刑，就罰金刑部分由修正前之得併科新臺幣一
    千萬元以下罰金，提高為得併科新臺幣二千萬元以下罰金，
    自以修正前毒品危害防制條例第四條第一項之規定有利於被
    告鄭之忠。綜上所述，被告鄭之忠就所犯附表編號一至十二
    所示之犯行，因行為時法律較有利於被告鄭之忠，揆諸前揭
    最高法院決議所揭示之罪刑綜合比較原則，依刑法第二條第
    一項前段之規定，自應整體適用修正前毒品危害防制條例處
    斷。另按從刑附屬於主刑，除法律有特別規定者外，依主刑
    所適用之法律，則基於從刑隨同主刑適用同一準據法之原則
    ，關於沒收部分，亦應適用修正前毒品危害防制條例之規定
    。
三、核被告鄭之忠就附表編號一至十二所示各次犯行，均係犯修
    正前毒品危害防制條例第四條第一項販賣第一級毒品罪。被
    告鄭之忠販賣前各持有第一級毒品海洛因之低度行為，分別
    為嗣後販賣之高度行為所吸收，均不另論罪。被告鄭之忠所
    犯上開十二罪間，犯意各別，行為互殊，應分論併罰。末查
    被告鄭之忠前後曾因非法販賣化學合成麻醉藥品案件，由本
    院於八十四年一月二十六日以八十三年度上訴字第四四七五
    號判處有期徒刑五年、因施用煙毒及非法吸食麻醉藥品案件
    ，由臺灣桃園地方法院於八十三年五月十六日以八十三年度
    訴字第三七一號各判處有期徒刑三年二月、有期徒刑四月，
    應執行有期徒刑三年四月，再由本院於八十三年三月四日以
    八十三年度上訴字第五一一二號判決駁回上訴而確定，嗣上
    開三罪由本院於八十四年四月十九日以八十四年度聲字第一
    九一二號裁定應執行有期徒刑八年二月，而於八十四年八月
    四日經通緝到案後入監執行，扣除羈押折抵刑期之日數及依
    行刑累進處遇條例縮短刑期之日數後，原應於九十二年四月
    二十一日縮刑期滿，然於八十七年十二月十一日因縮短刑期
    假釋付保護管束而出獄，惟於假釋期間因施用毒品而由臺灣
    桃園地方法院於九十一年十二月二十三日以九十一年度毒聲
    字第三六九０號裁定觀察、勒戒，前揭假釋因而遭撤銷，應
    執行殘刑四年四月又十日，再次於九十二年七月二日入獄執
    行，直至九十六年七月十二日縮刑期滿在監執行完畢等情，
    此有被告鄭之忠臺灣桃園地方法院檢察署刑案資料查註紀錄
    表及臺灣高等法院被告全國前案紀錄表各一份在卷可稽，被
    告鄭之忠於前揭有期徒刑執行完畢後，五年以內，故意再犯
    如附表編號一至十二所示之十二罪，均係為累犯，除其中因
    法定本刑為死刑、無期徒刑部分，依法不得加重外，僅就其
    罰金部分依刑法第四十七條第一項之規定加重其刑。次按依
    修正前毒品危害防制條例第四條第一項販賣第一級毒品罪之
    法定刑為「死刑或無期徒刑；處無期徒刑者，得併科新臺幣
    一千萬元以下罰金」，然同為販賣第一級毒品之人，其原因
    動機不一，犯罪情節未必盡同，或有大盤毒梟者，亦有中、
    小盤之分，甚或僅止於吸毒者友儕間為求互通有無之有償轉
    讓者亦有之，其販賣行為所造成危害社會之程度自屬有異，
    法律科處此類犯罪所設之法定最低本刑相同，不可謂不重。
    於此情形，倘依其情狀處以有期徒刑，即足以懲儆，並可達
    防衛社會之目的者，自非不可依客觀之犯行與主觀之惡性二
    者加以考量其情狀，是否有可憫恕之處，適用刑法第五十九
    條規定酌量減輕其刑，期使個案裁判之量刑，能斟酌至當，
    符合比例原則。本案被告鄭之忠於附表編號一至十二所示十
    二次販賣第一級毒品海洛因予證人侯堂生、吳立偉，助長毒
    品流通，戕害國人健康，固值非難，然被告鄭之忠各次所販
    賣第一級毒品海洛因數量尚微，各次販賣金僅一千元至三千
    元，獲利非豐，其犯罪情節當非與販賣毒品數量達數公斤以
    上大盤毒梟者可資等同併論，況對像亦僅二人，本院認情輕
    法重，堪予憫恕，雖宣告法定最低度之刑，猶嫌過重，爰均
    依刑法第五十九條規定減輕其刑，法定罰金刑部分並依法先
    加後減之。
四、原審認被告鄭之忠上開十二次販賣第一級毒品海洛因罪證明
    確予以論罪科刑固非無見，惟查：（一）被告鄭之忠用以販
    賣第一級毒品海洛因所使用之門號0000000000號
    行動電話，其申請使用人係游輝龍而非被告鄭之忠，被告鄭
    之忠於本院審理中並多次表示上開搭配門號0000000
    000號行動電話一支係其向友人所借用，並非其所有等語
    （詳本院一百年一月二十四日準備程序筆錄第二頁及本院一
    百年四月六日審判筆錄第二一頁），原審判決於被告鄭之忠
    上開十二次販賣第一級毒品海洛因之主文項下一併予以宣告
    沒收，尚有未洽；（二）原審於審理時諭知證人侯堂生、吳
    立偉之偵查中證詞無證據能力（詳訴字第三五七號卷第五四
    頁背面），而於原判決中卻未敘明：該項諭知屬於原審訴訟
    前階段所為，且已經敘明係因未經被告鄭之忠及其選任辯護
    人對證人侯堂生、吳立偉等行詰問所致，亦有不當；（三）
    另依證人吳立偉於偵查中所述，其於附表編號十至十二所示
    三次取得之第一級毒品海洛因雖各為二千元、一千元、一千
    元，惟僅交付其上所所有之一千餘元、八百元、七百元，原
    審逕論以被告鄭之忠已收取證人吳立偉於附表編號十至十二
    所示之二千元、一千元、一千元，致上開三次犯行之沒收諭
    知發生錯誤；（四）依卷內證人吳立偉之拘票顯示，上開證
    人吳立偉並未經警拘提，然原審竟認證人吳立偉係由檢察官
    拘提到案（詳原審判決書第六頁），致發生誤認證人吳立偉
    係非法拘提到案之結論，再依刑事訴訟法第一百五十八條之
    四所定均衡原則為審酌、判斷其於偵查中所言有無證據能力
    ，亦有未當，被告鄭之忠上訴猶執前詞否認有販賣第一級毒
    品海洛因予證人侯堂生、吳立偉，固無理由。惟原審原判決
    因有上揭可議之處，自仍應由本院將原判決就關於被告鄭之
    忠有關附表編號一至十二販賣第一級毒品部分予以撤銷改判
    。爰審酌毒品之危害至大，施用者不惟殘害自身，其因施用
    毒品而散盡家財連累家人，或為買毒鋌而走險者，更不可勝
    計，故毒品所造成之社會問題尤大於施用者本身所受之毒害
    。被告鄭之忠為謀個人私利，販賣第一級毒品海洛因營利，
    欲散播毒害於國人，其心態固不容於法禁，惟衡被告鄭之忠
    自陳其國中畢業，其智識程度不高，是非判斷或較薄弱，或
    為利之所驅而販賣海洛因，應係思慮不週所致，且被告鄭之
    忠所販賣海洛因之數量尚少，販賣之對象僅侯堂生、吳立偉
    二人，及被告鄭之忠犯罪之動機、手段、犯罪後態度等一切
    情狀，就被告鄭之忠所犯各次販賣第一級毒品犯行，改量處
    主文第二項所示之有期徒刑，並定其應執行刑，以示懲戒。
五、沒收部分：
（一）按「毒品危害防制條例第十九條第一項規定，犯第四條至
      第九條、第十二條、第十三條或第十四條第一項、第二項
      之罪者，其供犯罪所用或因犯罪所得之財物，均沒收之。
      係採義務沒收主義。且金錢為代替物，重在兌換價值，而
      不在原物，自難拘泥於沒收原物之理論，認沒收販賣毒品
      所得之金錢，以當場搜獲扣押者為限，苟能證明其為販賣
      毒品所得之金錢，均應予以沒收」（詳最高法院九十二年
      度台上字第五二七七號判決意旨）。查被告鄭之忠於附表
      編號一至十二所示各次販賣第一級毒品海洛因所得財物雖
      未扣案，但既為販毒所得，應依毒品危害防制條例第十九
      條第一項規定併予宣告沒收，如全部或一部不能沒收，以
      其財產抵償之。
（二）次按「毒品危害防制條例第十九條第一項規定，犯販賣毒
      品罪者，其供犯罪所用或因犯罪所得之財物，均沒收之。
      但此並無『不問屬於犯人與否沒收之』之特別規定，自應
      仍有刑法第三十八條第一項第三款、第三項前段之適用，
      即以屬於犯人所有者為限，始得沒收之。」（詳最高法院
      九十四年度台上字第四二六五號判決意旨）。查扣案之門
      號0000000000號行動電話一支（含ＳＩＭ卡一
      枚），雖用以供被告鄭之忠販賣第一級毒品海洛因所用之
      物，惟其申請使用人係游輝龍而非被告鄭之忠，被告鄭之
      忠於本院審理中並多次表示上開搭配門號0000000
      000號行動電話一支係其向友人所借用，並非其所有等
      語（詳本院一百年一月二十四日準備程序筆錄第二頁及本
      院一百年四月六日審判筆錄第二一頁），並有上述門號0
      000000000號行動電話申設人姓名基資在卷可佐
      （詳偵字第二一五五號卷一第九二頁），揆諸前揭說明，
      自無從就上開門號0000000000號行動電話一支
      宣告沒收。
（三）末按「查獲之第一級、第二級毒品，不問屬於犯人與否，
      均沒收銷燬之；犯第四條至第九條、第十二條、第十三條
      或第十四條第一項、第二項之罪者，其供犯罪所用或因犯
      罪所得之財物，均沒收之，如全部或一部不能沒收時，追
      徵其價額或以其財產抵償之，分別為毒品危害防制條例第
      十八條前段、第十九條第一項所明定。故論以被告販賣第
      一級毒品罪之有罪判決，就經查獲之第一級毒品，與所認
      定被告犯罪事實，倘全然無關，自不得於有罪判決之主刑
      下宣告沒收銷燬之。」（詳最高法院九十八年度台上字第
      六五五九號判決意旨）；「沒收為從刑，基於主從不可分
      原則，自應附隨於主刑而為宣告。故毒品危害防制條例第
      十八條第一項規定：查獲之第一級毒品，不問屬於犯人與
      否，沒收銷燬之；所謂『查獲』之第一、二級毒品，當係
      指經有罪判決書事實欄認定與被告犯罪事實有密切關聯之
      毒品而言。至於案內查獲之毒品，如與事實審法院所認定
      被告本案之犯罪事實全然無關，則法院未予宣告沒收銷燬
      ，自不違法。」（詳最高法院九十七年度台上字第四一０
      八號判決意旨）；「毒品危害防制條例第十八條前段規定
      ：查獲之第一、二級毒品，不問屬於犯人與否，沒收銷燬
      之；故被告經法院為有罪之判決時，查獲之毒品，與被告
      所犯本案有關者，固應於該有罪判決之主刑下諭知沒收；
      至若查獲之毒品，與被告被訴之本案全然無關，法院自不
      得宣告沒收。」（詳最高法院九十四年度台上字第七三一
      九號判決意旨）。查九十八年一月十四日下午十五時五十
      分許，先後在被告鄭之忠所駕駛之車號九四０三─ＲＹ號
      自用小客車內及被告鄭之忠桃園縣大園鄉橫峰村尖山二一
      五號住處內所扣得之第一級毒品海洛因、第二級毒品甲基
      安非他命、大麻花、針筒一支、吸食器一組、玻璃球一個
      、夾鏈袋一批、電子磅秤一台等物，依被告鄭之忠於警詢
      中之供述，係供自己施用毒品所用（詳偵字第二一五五號
      卷一第十頁），足證上開扣案之第一級毒品海洛因、第二
      級毒品甲基安非他命、大麻花等物與本案檢察官起訴之犯
      行無關，是檢察官於起訴書內請求併予宣告沒收銷燬乙節
      （詳起訴書第二頁），尚有誤會，併予敘明。
據上論斷，應依刑事訴訟法第三百六十九條第一項前段、第三百
六十四條、第二百九十九條第一項前段，修正前毒品危害防制條
例第四條第一項、第十九條第一項，刑法第二條第一項前段、第
十一條前段、第四十七條第一項、第五十九條、第五十一條第五
款，判決如主文。
本案經檢察官黃朝貴到庭執行職務。
中    華    民    國   100    年    4     月    27    日
                  刑事第十八庭審判長法  官  吳鴻章
                                    法  官  林銓正
                                    法  官  曾淑華
以上正本證明與原本無異。
如不服本判決，應於收受送達後10日內向本院提出上訴書狀，其
未敘述上訴之理由者並得於提起上訴後10日內向本院補提理由書
（均須按他造當事人之人數附繕本）「切勿逕送上級法院」。
                                    書記官  王增華
中    華    民    國   100    年    4     月    27    日
附表：
┌──┬───────┬───┬─────┬─────┬───────────────────┐
│編號│   犯罪時地   │相對人│金額種類  │ 所犯罪名 │             宣告刑                   │
│    │              │      │          │          │                                      │
├──┼───────┼───┼─────┼─────┼───────────────────┤
│一  │九十七年十月十│侯堂生│二千五百元│販賣第一級│處有期徒刑拾伍年壹月。未扣案之販賣第一│
│    │八日中午十二時│      │海洛因。  │毒品，累犯│級毒品所得財物新臺幣貳仟伍佰元沒收，如│
│    │三十分許，於桃│      │          │。        │全部或一部不能沒收時，以其財產抵償之。│
│    │園縣大園鄉衛生│      │          │          │                                      │
│    │署立桃園療養院│      │          │          │                                      │
│    │附近。        │      │          │          │                                      │
├──┼───────┼───┼─────┼─────┼───────────────────┤
│二  │九十七年十月二│侯堂生│二千五百元│販賣第一級│處有期徒刑拾伍年壹月。未扣案之販賣第一│
│    │十三日中午十二│      │海洛因。  │毒品，累犯│級毒品所得財物新臺幣貳仟伍佰元沒收，如│
│    │時許，於桃園縣│      │          │。        │全部或一部不能沒收時，以其財產抵償之。│
│    │大園鄉○○○路│      │          │          │                                      │
│    │附近某便利商店│      │          │          │                                      │
│    │前。          │      │          │          │                                      │
├──┼───────┼───┼─────┼─────┼───────────────────┤
│三  │九十七年十月二│侯堂生│三千元海洛│販賣第一級│處有期徒刑拾伍年壹月。未扣案之販賣第一│
│    │十八日晚間二十│      │因。      │毒品，累犯│級毒品所得財物新臺幣參仟元沒收，如全部│
│    │三時許，於桃園│      │          │。        │或一部不能沒收時，以其財產抵償之。    │
│    │縣大園鄉○○街│      │          │          │                                      │
│    │附近某便利商店│      │          │          │                                      │
│    │前。          │      │          │          │                                      │
├──┼───────┼───┼─────┼─────┼───────────────────┤
│四  │九十七年十一月│侯堂生│一千元海洛│販賣第一級│處有期徒刑拾伍年壹月。未扣案之販賣第一│
│    │二十五日下午十│      │因。      │毒品，累犯│級毒品所得財物新臺幣壹仟元沒收，如全部│
│    │七時許，於桃園│      │          │。        │或一部不能沒收時，以其財產抵償之。    │
│    │縣大園鄉中正東│      │          │          │                                      │
│    │路附近某便利商│      │          │          │                                      │
│    │店前。        │      │          │          │                                      │
├──┼───────┼───┼─────┼─────┼───────────────────┤
│五  │九十七年十一月│侯堂生│一千元海洛│販賣第一級│處有期徒刑拾伍年壹月。未扣案之販賣第一│
│    │二十九日上午某│      │因。      │毒品，累犯│級毒品所得財物新臺幣壹仟元沒收，如全部│
│    │時，於桃園縣境│      │          │。        │或一部不能沒收時，以其財產抵償之。    │
│    │內某處。      │      │          │          │                                      │
├──┼───────┼───┼─────┼─────┼───────────────────┤
│六  │九十七年十二月│侯堂生│二千元海洛│販賣第一級│處有期徒刑拾伍年壹月。未扣案之販賣第一│
│    │六日下午十五時│      │因。      │毒品，累犯│級毒品所得財物新臺幣貳仟元沒收，如全部│
│    │許，於桃園縣大│      │          │。        │或一部不能沒收時，以其財產抵償之。    │
│    │園鄉○○○路附│      │          │          │                                      │
│    │近某便利商店前│      │          │          │                                      │
│    │。            │      │          │          │                                      │
├──┼───────┼───┼─────┼─────┼───────────────────┤
│七  │九十七年十二月│侯堂生│二千元海洛│販賣第一級│處有期徒刑拾伍年壹月。未扣案之販賣第一│
│    │七日晚間十九時│      │因。      │毒品，累犯│級毒品所得財物新臺幣貳仟元沒收，如全部│
│    │許，於桃園縣大│      │          │。        │或一部不能沒收時，以其財產抵償之。    │
│    │園鄉○○○路附│      │          │          │                                      │
│    │近某便利商店前│      │          │          │                                      │
│    │。            │      │          │          │                                      │
├──┼───────┼───┼─────┼─────┼───────────────────┤
│八  │九十八年一月七│侯堂生│一千元海洛│販賣第一級│處有期徒刑拾伍年壹月。未扣案之販賣第一│
│    │日某時，於桃園│      │因。      │毒品，累犯│級毒品所得財物新臺幣壹仟元沒收，如全部│
│    │縣大園鄉中正東│      │          │。        │或一部不能沒收時，以其財產抵償之。    │
│    │路附近某便利商│      │          │          │                                      │
│    │店前。        │      │          │          │                                      │
├──┼───────┼───┼─────┼─────┼───────────────────┤
│九  │九十八年一月五│吳立偉│一千元海洛│販賣第一級│處有期徒刑拾伍年壹月。未扣案之販賣第一│
│    │日晚間二十二時│      │因。      │毒品，累犯│級毒品所得財物新臺幣壹仟元沒收，如全部│
│    │三十分許，於桃│      │          │。        │或一部不能沒收時，以其財產抵償之。    │
│    │園縣大園鄉中正│      │          │          │                                      │
│    │東路附近某便利│      │          │          │                                      │
│    │商店前。      │      │          │          │                                      │
├──┼───────┼───┼─────┼─────┼───────────────────┤
│十  │九十八年一月七│吳立偉│約定交易二│販賣第一級│處有期徒刑拾伍年壹月。未扣案之販賣第一│
│    │日中午十二時四│      │千元海洛因│毒品，累犯│級毒品所得財物新臺幣壹仟元沒收，如全部│
│    │分許，於桃園縣│      │，惟吳立偉│。        │或一部不能沒收時，以其財產抵償之。    │
│    │大園鄉○○○路│      │身上僅有一│          │                                      │
│    │附近某便利商店│      │千元而僅交│          │                                      │
│    │前。          │      │付價金一千│          │                                      │
│    │              │      │元予鄭之忠│          │                                      │
│    │              │      │。        │          │                                      │
├──┼───────┼───┼─────┼─────┼───────────────────┤
│十一│九十八年一月十│吳立偉│約定交易一│販賣第一級│處有期徒刑拾伍年壹月。未扣案之販賣第一│
│    │日晚間十八時三│      │千元海洛因│毒品，累犯│級毒品所得財物新臺幣捌佰元沒收，如全部│
│    │十分許，於桃園│      │，惟吳立偉│。        │或一部不能沒收時，以其財產抵償之。    │
│    │縣大園鄉中正東│      │身上僅有八│          │                                      │
│    │路附近某便利商│      │百元而僅交│          │                                      │
│    │店前。        │      │付價金八百│          │                                      │
│    │              │      │元予鄭之忠│          │                                      │
│    │              │      │。        │          │                                      │
├──┼───────┼───┼─────┼─────┼───────────────────┤
│十二│九十八年一月十│吳立偉│約定交易一│販賣第一級│處有期徒刑拾伍年壹月。未扣案之販賣第一│
│    │一日晚間十八時│      │千元海洛因│毒品，累犯│級毒品所得財物新臺幣柒佰元沒收，如全部│
│    │三十分許，於桃│      │，惟吳立偉│。        │或一部不能沒收時，以其財產抵償之。    │
│    │園縣大園鄉中正│      │身上僅有七│          │                                      │
│    │東路附近某便利│      │百元而僅交│          │                                      │
│    │商店前。      │      │付價金七百│          │                                      │
│    │              │      │元予鄭之忠│          │                                      │
│    │              │      │。        │          │                                      │
└──┴───────┴───┴─────┴─────┴───────────────────┘
附錄論罪法條：
修正前毒品危害防制條例第4 條第1項：
製造、運輸、販賣第一級毒品者，處死刑或無期徒刑；處無期徒
刑者，得併科新臺幣1 千萬元以下罰金。